臺灣彰化地方法院刑事判決             100年度訴緝字第38號
公  訴  人  臺灣彰化地方法院檢察署檢察官
被      告  黃俊德
上列被告因詐欺案件，經檢察官提起公訴（95年度偵字第857 號
、第1788號、第2421號、第2676號、第3448號）及併案（臺灣高
雄地方法院檢察署95雄檢字第19560號、22126號），本院原分為
95年度訴字第900號案件審理，然被告於案發後潛逃中國大陸，
經本院於民國（下同）95年11月7日發佈通緝後，於100年6月9日
為警方緝獲，本院重新分案，被告於準備程序中自白，本院認有
刑事訴訟法第273條之1第1項之情形，改依簡式審判程序判決如
下：
    主  文
黃俊德共同意圖為自己不法之所有，以詐術使人將本人之物交付
為常業，處有期徒刑肆年陸月，如【附表五、六】所示之物均沒
收。
    事  實
一、黃俊德（綽號小楊）前有施用毒品觀察勒戒之前科，94年10
    月11日勒戒完畢出所，遇到先前一起做泥水工的朋友石三泰
    （綽號阿志），經石三泰介紹而認識江福義（綽號小白），
    黃俊德先與江福義等人一起吃喝玩樂，再經江福義告知，原
    來江福義（綽先前已因貪圖不法利益，自94年9月底起加入
    綽號「阿美」之年籍不詳成年女子所組織之詐騙集團，該集
    團另有臺灣地區綽號「長腳」「阿光」之成年男子，與在大
    陸地區自稱「高振飛」、綽號「阿寶」「阿嘉」「蔡仔」「
    阿華」等年籍不詳之成年男女成員，專以從事詐騙為業。江
    福義本來親自擔任車手，但感於親自提款風險太大，遂同月
    （9月）間邀集石三泰加入。江福義、石三泰二人又認為親
    自前往提款風險太大，便利用人性貪財弱點，對於黃俊德及
    周遭一時失業、或遭逢經濟困難的朋友，慫恿加入該集團，
    並自94年10月中上旬某日起，邀集黃俊德、鄭志偉（綽號阿
    偉）、莊宜中（阿中）、林政鋒（綽號阿鋒）、蔣中民（綽
    號小蔣）等人加入；並於95年1月5日邀集王翊丞加入，共同
    基於以詐欺維生之犯意聯絡，在臺灣地區配合大陸地區之電
    話詐騙集團，從事詐騙工作。江福義之表弟王育莘（阿莘）
    、朋友洪宗成，因一時失學或失業，無正當工作，明知上開
    非法行為，仍應江福義之慫恿，分別自94年10月、95年1月
    起，以共同犯罪之意思聯絡，聽命於江福義，從事收購人頭
    帳戶、SIM卡、將人頭帳戶郵寄快遞給各地之車手等工作，
    王育莘另擔任江福義之司機，均以之為業。
二、詐騙集團之犯罪手法如下：
  (一)蒐集人頭帳戶
    集團分工方式是先由「阿美」、江福義、王育莘、洪宗成等
    人蒐購人頭帳戶，江福義提供門號0000000000之SIM卡供洪
    宗成刊登分類廣告，專以向民眾收購金融帳戶、存摺、提款
    卡，以供受騙民眾匯入。
  (二)指示車手前往測試
    人頭帳戶收購完成，「阿美」、江福義、石三泰則負責向大
    陸地區之電話詐騙集團回報，並由江福義、石三泰親自前往
    測試，或指示：莊宜中、鄭志偉、林政鋒、蔣中民、王翊丞
    、黃俊德、及綽號「長腳」「阿光」等車手（分為3組以上
    ），分別駕駛「阿美」所提供之車牌號碼3670-NJ、D3-9761
    、GW-5385號自小客車（以假名「曾志賢」「林嘉文」「曾
    文森」名義登記之車輛），及石三泰所有車牌號碼3285-NJ
    號、江福義友人所有車牌號碼5B-1523號自小客車，作為交
    通工具，前往臺中、南投、彰化、嘉義、臺南、屏東等地區
    之各金融機構，以臨櫃無摺存款新臺幣（下同）1萬元或數
    千元不等，再以臨櫃提取現金，或在自動櫃員機提款，或以
    跨行提款方式，分別測試上開帳戶有無列為警示帳戶，確認
    後向大陸地區之電話詐騙集團回報。
  (三)大陸地區詐欺集團負責打電話
    確認人頭帳戶可用後，再由該大陸地區之電話詐騙集團，負
    責撥打電話向臺灣地區不特定之民眾，以「告知被害人信用
    卡遭盜刷，需前往銀行辦理語音轉帳功能及變更密碼」「假
    借地檢署檢察官名義告知被害人涉嫌洗錢防制法，帳戶可能
    會被凍結需把錢轉出」「告知被害人有信用卡帳單未繳，將
    遭受法院查扣帳簿裡面的存款，請被害人將帳戶內之款項匯
    出」「中獎需要先繳稅金」……等等詐騙手法，使【附表一
    】之民眾陷於錯誤，而以臨櫃匯款、自動櫃員機操作匯款、
    無摺存款、設定語音轉帳功能等方式，存入或匯出款項進入
    如【附表一】指定之人頭帳戶。
  (四)車手領款
    受騙民眾匯入款項後，大陸地區之電話詐騙集團再以電話聯
    繫「阿美」、江福義、石三泰。江福義、石三泰再指示莊宜
    中、鄭志偉、林政鋒、蔣中民、王翊丞、黃俊德、「長腳」
    、「阿光」……等人，分別自行駕駛之上開5輛車輛，至臺
    中、南投、彰化、嘉義、臺南、屏東等地區之各金融機構或
    自動櫃員機，以臨櫃、或提款卡提款、或ATM轉帳之方式，
    提領贓款，直至同日下午金融機構打烊後，先由各車手向石
    三泰、江福義報告對帳，再由江福義、石三泰向「阿美」或
    大陸地區之電話詐騙集團成員回報提領贓款之金額。94年9
    、10月間由江福義將提領款項匯給「阿美」一次，之後改由
    石三泰親自或指揮其他車手將款項匯給「阿美」。
  (五)分贓
    就詐騙所得，江福義、石三泰各固定抽取所提領贓款數額之
    百分之2，另莊宜中、鄭志偉、林政鋒、蔣中民、王翊丞、
    黃俊德等，共抽取所提領贓款數額之百分之2作為報酬，贓
    款越多，獲利之金額越高。王育莘則由江福義供給不等之生
    活費用及報酬，洪宗成則賺取轉售人頭帳戶之價差。
三、黃俊德四處擔任車手提款後，有感於風險太大，故95年1
    月6日在台南夏卡爾汽車旅館與其他車手成員分手後，其他
    車手成員繼續到四處提款，黃俊德改與洪宗成一起做收購人
    頭帳戶工作。95年1月17日上午7時30分許，警方持本院所
    核發之搜索票至位於屏東縣屏東市○○○街1號「海德堡汽
    車旅館」202、203、207號房執行搜索，逮捕江福義、石三
    泰、莊宜中、鄭志偉、林政鋒、蔣中民、王翊丞、王育莘等
    人，並扣得詐騙所得現金470萬3100元（來源如【附表七、
    八】）及「阿美」所有供犯罪所用如【附表五】之儲金簿、
    金融卡、ＳＩＭ卡、偽造國民身分證、汽車。翌日（95
    年1月18日）中午12時10分許，警方持本院所核發之搜索票
    ，前往洪宗成位於臺中縣大里市○○路68號住處執行搜索，
    並扣得洪宗成、江福義、「阿美」所有供犯罪所用如【附表
    六】之儲金簿、金融卡、ＳＩＭ卡、自小客車。95年1月
    18日，黃俊德看報紙得知江福義等人在屏東落網之消息，趁
    警方尚未對黃俊德發佈限制出境命令前，遂於95年1月27 日
    出境到大陸地區躲藏，後因在大陸地區生活困難，又設法偷
    渡回台（偷渡部分刑責尚未經檢察官起訴）。
四、案經臺灣彰化地方法院檢察署檢察官偵查後起訴。江福義、
    石三泰、林政鋒、鄭志偉、莊宜中、蔣中民、王翊丞、王育
    莘、洪宗成等人，經臺灣高等法院臺中分院96年度上訴字第
    575號刑事判決、最高法院96年度台上字第4316號判決確定
    。江福義處有期徒刑伍年、石三泰處有期徒刑肆年陸月；江
    福義、石三泰均並於刑之執行完畢，或赦免後，令入勞動處
    所，施以強制工作，期間為壹年陸月；林政鋒、鄭志偉、莊
    宜中、蔣中民各處有期徒刑貳年陸月；王翊丞、王育莘各處
    有期徒刑貳年，洪宗成處有期徒刑壹年陸月。
    理  由
一、按被告以外之人於審判外之陳述，雖不符刑事訴訟法第159
    條之1、159條之2、159條之3、159條之4等規定，而經當事
    人於審判程序同意作為證據，法院審酌該言詞陳述或書面陳
    述作成時之情況，認為適當者，亦得為證據。當事人、代理
    人或辯護人於法院調查證據時，知有第159條第1項不得為證
    據之情形，而未於言詞辯論終結前聲明異議者，視為有前項
    之同意，刑事訴訟法第159條之5定有明文。本件檢察官、被
    告於本院審理時，就下列證人即被害人等人於審判外之陳述
    部分，未就其證據能力聲明異議，本院審酌該言詞陳述作成
    時之情況，並查無其他不法之情狀，足認為得為本案之證據
    ，依刑事訴訟法第159條之5之規定，有證據能力；至非供述
    證據部分，經本院一一提示被告，公訴人，被告同意全部證
    據之證據能力，是後述所引用證據之證據能力均無疑義，合
    先敘明。
二、訊據被告黃俊德對於前揭犯罪事實坦承不諱，參酌：
  (一)被告黃俊德參與過程，被鎖定、跟監，依序有下列事實及證
    據：
  1.D3-9761號三菱自小客車是車手集團使用之交通工具，長期
    由黃俊德使用，該D3-9761號自小客車於94年10月20日10時
    51分、21日之13時57分在國道一號高速公路北上158公里處
    、南下152公里處，因違規駕駛遭逕行舉發（舉發單為ZCA05
    3338、ZCA055253號）（違規記錄見彰警刑偵四字第0950017
    718號卷第107頁），上述違規駕駛之時間地點，與被告黃俊
    德該二日之0000000000號手機基地台位置並無矛盾，被告黃
    俊德駕駛該車之可能性極高。
  2.黃俊德之0000000000號手機通聯記錄，自94年11月11日起與
    洪宗成0000000000、石三泰0000000000、0000000000蔣中民
    、0000000000江福義等人密切通聯。最後95年1月12日之19
    時50分29秒、19分53分2秒尚與石三泰通聯（見本院訴緝卷
    ）。
  3.據被害人報案稱受騙後匯入郵局「黃彥豪」（局號0000000
    、帳號0000000）之人頭帳戶後，遭提領一空，經警方追緝
    ，歹徒係94年12月16日在嘉義市○○路郵局、東門郵局內以
    臨櫃提款、或以ATM操作提款，經調閱附近監視錄影器，發
    現係由一台D3-9761號三菱自小客車載送車手鄭志偉。而94
    年12月16日上午09時56分，黃俊德在嘉義市○○路郵局ATM
    前擔任車手提款被拍下人頭之照片（95聲搜字第148號卷第
    127 頁）。黃俊德0000000000號手機94年12月16日00：46：
    52起至13：43：02之基地台位置均在嘉義市（見本院訴緝卷
    通聯記錄），故係被告黃俊德載送該車手提款無誤（提款及
    接送照片見95聲搜字第148號卷第125-126頁）。
  4.被告黃俊德於94年12月20日15時30分前往豐原監理站，委託
    代辦業者將該D3-9761小客車車輛辦理過戶，卻因上述D3-97
    61自小客車車牌號碼已遭鎖定，台中縣警察局豐原分局豐東
    派出所警員聞訊趕往監理站，將黃俊德帶回偵訊，留置至翌
    日，並確定黃俊德之年籍資料（見黃俊德94年12月21 日15
    時0分警訊筆錄，95聲搜卷第148號卷第13頁）。
  5.94年12月30日08：59：28江福義0000000000與黃俊德000000
    0000通聯譯文，內容是黃俊德向江福義抱怨成員「長腳」不
    接電話（本院訴緝字卷內）。
  6.黃俊德於95年1月6日早上8時，與蔣中民、王翊丞由由台南
    夏卡爾汽車旅館，一同外出測試提款卡，9時25分測試完畢
    回到汽車旅館（95聲搜字第148號卷第116-118頁）。同日上
    午11時50分，黃俊德與蔣中民、王翊丞由汽車旅館再度外出
   （同上聲搜卷第119頁）。
  7.95年1月9日江福義為首之車手集團，進駐台南縣仁德鄉○○
    路500號「夏都汽車旅館515號房」，有旅客登記表可證（同
    上聲搜卷第133頁），黃俊德0000000000號手機，95年1月10
    日通聯基地台位置均在台中縣大里市附近（見本案訴緝卷內
    ），應未隨同江福義繼續留在台南地區。
  8.然直到95年1月9日之22時06分03秒，還有黃俊德與石三泰、
    洪宗成通話記錄譯文，內容在討論如何郵寄人頭帳戶存簿（
    本院95年度訴字第900號黃俊德卷第64頁）。
  9.在江福義之0000000000手機通聯中，至少發現於95年1月9日
    之12時42分57秒、95年1月13日之18時29分24秒、00時55分
    06秒、95年1月15日之01時13分10秒、18時52分33秒、95年1
    月16日之18時56分33秒與黃俊德0000000000密切通聯（見本
    院訴緝字卷內）。
  10.95年11月11日14時32分49秒，石三泰0000000000撥打給黃俊
    德0000000000，內容為集團交通工具車號GW-5385事宜（譯
    文見本院訴緝卷內）。
  11.95年1月18日在台中縣大里市○○路80號洪宗成住處搜索，
    查獲上述D3-9761號三菱汽車，洪宗成同日於警訊中陳稱：
    該D3-9761號小客車是向黃俊德借來的（警訊筆錄及搜索扣
    押筆錄，見本院訴緝卷）。洪宗成並向檢察官具結陳述稱：
    95年1月9日與黃俊德通聯之譯文，是要討論將人頭帳戶由台
    中寄到桃園楊梅，黃俊德近日都與伊一起做收購帳戶工作，
    伊95年1月17日與黃俊德一起喝酒，黃俊德喝醉了，故D3-97
    61號小客車由伊開回台中大里（偵訊筆錄影本見本院訴緝字
    卷）。
  12.江福義於95年1月17日在屏東落網後，檢警未及時對黃俊德
    為限制出境處分，故黃俊德於95年1月27日中正機場第二航
    廈搭機出境（見本院訴緝字卷內入出境記錄），然被告潛逃
    回台（偷渡部分刑責尚未經檢察官起訴），至100年7月12
    日止，入出境記錄仍未更正。
  (二)【附表二】所示被害人之警詢筆錄及匯款、帳戶明細資料，
    可證明受騙被害之事實。
  (三)彰化縣警察局通訊監察作業譯文及摘要報告書（95年度偵字
    第857號相關資料卷），可以證明本案被告相互之間通聯討
    論人頭帳戶，如何匯款、回報人頭帳戶測試結果。
  (四)搜索扣押筆錄、扣案證物、跟監翻拍、被告等提領贓款照片
    共179張，可以證明被告四處提款，車手集團在各地汽車旅
    館投宿，分成數團外出測試帳戶之事實。
  (五)本案通訊監察書影本（見本院訴緝卷），以及94年9月1日至
    95年1月18日行動電話雙向通聯紀錄，可證彼此通聯密切之
    事實（95偵字857號通聯紀錄卷），本案共犯有下列電話被
    檢警鎖定：
┌────┬─────┬────────────────────────────┐
│阿美  │0000000000│(甲)彰檢95年度彰檢榮聲速監續字第11號監聽（95.1.9～95.2.07 │
│        │          │）。                                                    │
│        │          │(乙)檢察官曾查94.8.26～95.2.18通聯記錄（95偵857號卷第178頁│
│        │          │）。                                                    │
├────┼─────┼────────────────────────────┤
│江福義│0000000000│(甲)94年度彰檢榮速聲監字第625號監聽（94.12.28～95.1.26）  │
│        │          │(乙)檢察官曾查94.8.26～95.2.18通聯記錄（95偵857號卷第178頁│
│        │          │）。                                                    │
│        │          │(丙)94.12.21-95.1.17通聯於95年度偵字第857號卷內（95他字第 │
│        │          │13號第58頁）。                                          │
│        ├─────┼────────────────────────────┤
│        │0000000000│檢察官曾查94.8.26～95.2.18通聯記錄（95偵857號卷第178頁）│
│        ├─────┼────────────────────────────┤
│        │0000000000│95.1.12～95.1.17通聯在95偵字857號通聯記錄卷內。         │
├────┼─────┼────────────────────────────┤
│石三泰│0000000000│(甲)檢察官曾查94.8.26～95.2.18通聯記錄（95偵857號卷第178頁│
│        │          │）                                                      │
│        │          │(乙)彰檢94年度彰檢榮聲速監字第625號監聽（94.1.28~95.1.26）│
│        ├─────┼────────────────────────────┤
│        │0000000000│檢察官曾查94.8.26～95.2.18通聯記錄（95偵857 號卷        │
│        │          │第178頁）                                               │
├────┼─────┼────────────────────────────┤
│洪宗成│0000000000│(甲)彰檢95年度彰檢榮聲速監續字第3號監聽（95.1.3～95.1.27）│
│        │          │(乙)檢察官曾查94.9.1～95.1.18通聯記錄（95偵857號卷第179頁 │
│        │          │）                                                      │
│        ├─────┼────────────────────────────┤
│        │0000000000│(甲)彰檢95年度彰檢榮聲速監續字第11號監聽（95.1.9～95.2.07 │
│        │          │）                                                      │
│        │          │(乙)檢察官曾查94.9.1～95.1.18通聯記錄（95偵857號卷第179頁 │
│        │          │）                                                      │
├────┼─────┼────────────────────────────┤
│王育莘│0000000000│(甲)彰檢95年度彰檢榮聲速監續字第3號監聽（95.1.3～95.1.27）│
│        │          │(乙)檢察官曾查94.9.1～95.1.18通聯記錄（95偵857號卷第179頁 │
│        │          │）                                                      │
├────┼─────┼────────────────────────────┤
│黃俊德│0000000000│(甲)彰檢95年度彰檢榮聲速監續字第3號（95.1.3～95.1.27）    │
│        │          │(乙)檢察官曾查94.9.1～95.1.18通聯記錄（95偵857號卷第179頁 │
│        │          │）                                                      │
│        ├─────┼────────────────────────────┤
│        │0000000000│(甲)94年12月19至同月21日通聯於95他字13號第37頁。          │
│        │          │(乙)檢察官曾查94.9.1～95.1.18通聯記錄（95偵857號卷第179頁 │
│        │          │）                                                      │
│        │          │(丙)彰檢94年度彰檢榮聲速監字第625號監聽（94.12.28~95.1.26 │
│        │          │）。                                                    │
├────┼─────┼────────────────────────────┤
│莊宜中│0000000000│(甲)彰檢95年度彰檢榮聲速監續字第3號監聽（95.1.3～95.1.27）│
│        │          │(乙)檢察官曾查94.9.1～95.1.18通聯記錄（95偵857號卷第179頁 │
│        │          │）                                                      │
├────┼─────┼────────────────────────────┤
│鄭志偉│0000000000│(甲)彰檢95年度彰檢榮聲速監續字第3號監聽（95.1.3～95.1.27）│
│        │          │(乙)檢察官曾查94.9.1～95.1.18通聯記錄（95偵857號卷第179頁 │
│        │          │）                                                      │
├────┼─────┼────────────────────────────┤
│林政鋒│0000000000│(甲)彰檢95年度彰檢榮聲速監續字第3號監聽（95.1.3～95.1.27）│
│        │          │(乙)檢察官曾查94.9.1～95.1.18通聯記錄（95偵857號卷第179頁 │
│        │          │）                                                      │
├────┼─────┼────────────────────────────┤
│王翊丞│0000000000│(甲)彰檢95年度彰檢榮聲速監續字第11號監聽（95.1.9～95.2.07 │
│        │          │）                                                      │
│        │          │(乙)檢察官曾查94.9.1～95.1.18通聯記錄（95偵857號卷第179頁 │
│        │          │）                                                      │
│        ├─────┼────────────────────────────┤
│        │0000000000│(甲)彰檢95年度彰檢榮聲速監續字第11號（95.1.9～95.2.07）   │
│        │          │(乙)檢察官曾查94.9.1～95.1.18通聯記錄（95偵857號卷第179頁 │
│        │          │）                                                      │
├────┼─────┼────────────────────────────┤
│蔣中民│0000000000│(甲)彰檢95年度彰檢榮聲速監續字第3號監聽（95.1.3～95.1.27）│
│        │          │(乙)檢察官曾查94.9.1～95.1.18通聯記錄（95偵857號卷第179頁 │
│        │          │）                                                      │
└────┴─────┴────────────────────────────┘
  (六)「阿美」提供車手提款所用之汽車三輛：
    ┌────┬────┬─────────────────────────┐
    │車號    │登記人頭│備註                                              │
    ├────┼────┼─────────────────────────┤
    │3670-NJ │曾志賢  │95年1月17日在屏東查獲時，由石三泰駕駛。           │
    │        │        │車號查詢汽車車籍資料（本院訴緝字卷內）            │
    ├────┼────┼─────────────────────────┤
    │D3-9761 │林嘉文  │94年9月20日由集團上游以「鄭協和」名義向台中市黎明 │
    │        │        │路上中古車商『將泰汽車』購入（買賣契約見彰警刑偵四│
    │        │        │字第0000000000號卷第101頁）、94年10月20日、21日在 │
    │        │        │高速公路上違規（舉發單為ZCA053338、ZCA055253號），│
    │        │        │罰單均在94年12月20日繳清，繳款收據於95年1月18日在 │
    │        │        │D3-9761號自小客車上被尋獲（見同上卷第103-107頁）。│
    ├────┼────┼─────────────────────────┤
    │GW-5385 │曾文森  │95年1月17日在屏東查獲時，由蔣中民、王翊丞二人駕駛 │
    │        │        │車號查詢汽車車籍資料（95偵字857號卷第296頁）      │
    └────┴────┴─────────────────────────┘
  (七)扣案現金470萬3100元（入庫收據在95偵字857號卷第109背
    面）其中457萬5千元以已查明是許秋菊、蔡玉琴、章素文95
    年1月16日所匯款，其餘12萬8100元則為各被告詐欺之所得
    。
  (九)【附表五、六】所示之物，均為犯罪工具。
  (十)綜上所述，被告自白與事實相符，本件事證明確，被告犯行
    已堪認定。
三、論罪科刑之理由：
  (一)按刑法上所謂常業犯，指反覆以同種類行為為目的之社會活
    動之職業性犯罪而言，至於犯罪所得之多寡，是否恃此犯罪
    為唯一之謀生職業，則非所問，縱令兼有其他職業，仍無礙
    於該常業犯罪之成立（最高法院85年台上字第510號判例參
    照）；又刑法上之常業犯，祇須有賴某種犯罪為生活，而有
    事實上之表現為已足，不以犯罪時間之長短為標準，亦不以
    專賴該犯罪為唯一生活依憑之必要，縱令尚有其他職業，仍
    無礙於常業犯之成立（最高法院88年台上字第2916號判決參
    照）。查被告黃俊德與共犯江福義、石三泰、林政鋒、鄭志
    偉、莊宜中、蔣中民、王翊丞等人，均自承其等係從事上開
    工作，且提款金額抽取固定比例等情，共犯王育莘由江福義
    供給不等之生活費用及報酬，被告洪宗成則賺取轉售人頭帳
    戶之價差，亦據彼等自承在卷，且此集團，成員人數眾多，
    且大量收購人頭帳戶，對不特定人詐取財物，被害人人數復
    眾多，足徵被告黃俊德與共犯江福義、石三泰、林政鋒、鄭
    志偉、莊宜中、蔣中民、王翊丞、王育莘、洪宗成等人，確
    有與綽號「阿美」及大陸地區成員，共同為常業詐欺之犯行
    。是彼等間既有犯意聯絡及行為分擔，應成立共同正犯，就
    全部犯罪結果負責。
  (二)查刑法業以中華民國九十四年二月二日總統令修正公布，並
    自九十五年七月一日施行。被告行為後，其應適用之相關法
    律已有變更，茲就與本案適用有關之條文，比較說明如下：
  1.法定刑中罰金刑部分：
    刑法第33條第5款業經修正公布，修正後刑法第33條第5款規
    定「罰金：新臺幣一千元以上，以百元計算之」，與修正前
    刑法第33條第5款規定「罰金：（銀元）一元以上」不同。
    比較新舊法結果，以修正前即行為時法較有利於被告，故依
    刑法第2條第1項前段規定，本案關於刑法第三百四十條之法
    定刑罰金部分，自應適用行為時之法律即修正前刑法第33
    條第5款規定決定其罰金部分之法定刑。
  2.法定刑中罰金刑提高標準部分：
    被告行為後，刑法施行法第一條之一於95年6月14日經以華
    總一義字第09500085181號令修正公布增訂。修正增訂之刑
    法施行法第一條之一規定「中華民國九十四年一月七日刑法
    修正施行後（按指九十五年七月一日），刑法分則編所定罰
    金之貨幣單位為新台幣。九十四年一月七日刑法修正時，刑
    法分則編未修正之條文定有罰金刑者，自九十四年一月七日
    刑法修正施行後，就其所定數額提高為三十倍。但七十二年
    六月二十六日到九十四年一月七日新增或修正之條文，就其
    所定數額提高為三倍」。而本件被告所犯上開規定有罰金刑
    ，且為刑法分則編未修正之條文而定有罰金刑者；於刑法施
    行法第一條之一修正增訂前，其貨幣單位為銀元，罰金刑之
    提高標準應適用罰金罰鍰提高標準條例第一條之規定「依法
    律應處罰金、罰鍰者，就其原定數額得提高為2倍至10倍。
    」而再依現行法規所定貨幣單位折算新臺幣條例第二條規定
    「現行法規所定金額之貨幣單位為圓、銀元或元者，以新臺
    幣元之三倍折算之」，比較新舊法適用之結果，其關於法定
    刑為罰金部分之提高標準，新舊法均無不利之情形，故依刑
    法第二條第一項前段規定，本案關於刑法第340條之法定刑
    罰金提高標準部分，自應適用行為時之法律即罰金罰鍰提高
    標準條例第1條之規定。
  3.常業犯
    查被告等行為後，刑法第349條常業詐欺罪已於94年2月2日
    公佈刪除，並自95年7月1日施行，是被告犯後法律已有變更
    ，而刑法第339條第1項之普通詐欺罪，其法定本刑為5年以
    下有期徒刑、拘役或科或併科（銀元）一千元以下罰金；而
    修正刪除前之刑法第340條常業詐欺罪，其法定本刑為1年以
    上7年以下有期徒刑，得併科（銀元）5萬元以下罰金。本件
    被告等所為構成常業詐欺罪，而其詐欺行為有多次，依新法
    各別多次論斷詐欺罪之結果（即數罪併罰），其刑度顯較修
    正刪除前刑法第340條常業詐欺罪為重，經比較新舊法結果
    ，應依刑法第2條第1項前段之規定，適用有利於被告之法律
    ，即適用被告行為時之修正刪除前刑法第340條常業詐欺罪
    處罰。
  4.修正後第28條雖將舊法之「實施」修正為「實行」。其中「
    實施」一語，涵蓋陰謀、預備、著手及實行之概念在內，其
    範圍較廣；而「實行」則著重於直接從事構成犯罪事實之行
    為，其範圍較狹；二者之意義及範圍固有不同，但對於本件
    被告等共犯上開犯行之情形而言，刑法第28條之修正內容，
    對於被告並無「有利或不利」之影響，應無適用修正後刑法
    第2條第1項之規定比較新舊法適用之問題。
  (三)核被告黃俊德之所為，均係犯修正前刑法第340條常業詐欺
    罪。被告黃俊德與共犯江福義、石三泰、林政鋒、鄭志偉、
    莊宜中、蔣中民、王翊丞等人間有犯意之聯絡及行為分擔，
    均為共同正犯。就【附表一】編號十八、十九、二十、二四
    、三三、三四、三六、四五、四六、四七、四八等部分犯行
    ，雖未據起訴，但上述事實與其他有罪部分，均屬常業犯之
    概括一罪關係，本於審判不可分原則，同為起訴效力所及，
    自得併予審判。被告犯罪後，雖然中華民國九十六年罪犯減
    刑條例於96年7月16日施行，本件並非該條例第3條列舉不減
    刑之罪，然該條例第5條規定：「本條例施行前，經通緝而
    未於中華民國96年12月31日以前自動歸案接受偵查、審判或
    執行者，不得依本條例減刑。」，被告未於96年12月31日以
    前主動投案，自已喪失減刑機會。
  (四)爰審酌：
  1.本集團詐騙金額眾多，被害人損失慘重，許多人一生之積蓄
    、退休金均被騙得精光，晚年生活失所憑藉。檢察官起訴指
    控犯罪金額為3256萬6532元，剔除各項不可歸責於被告之犯
    罪事實後，可證明之犯罪金額仍高達2859萬5012元以上，這
    是基層人士終其一生都賺不到的天文數字。而集團詐騙得手
    後，翌日就將現金匯給上游或匯往大陸，均無法追還，被害
    人權益求救無門，對社會之危害確實甚為嚴重。
  2.被告年輕且身心健全，不思循正軌營生，竟圖謀暴利，嚴重
    跛壞社會治安及金融秩序，被告犯後潛逃大陸，亦未與任何
    被害人和解。
  3.被告自述自94年底觀察勒戒出所後，尚未找到工作，整天與
    江福義等人吃喝玩樂，因而被吸收成為車手集團成員，被告
    曾經94年12月20日要變更車牌時行跡敗露，卻不知警惕繼續
    危害社會，待95年1月17日江福義出事後，被告黃俊德未主
    動投案，反而潛逃出境，設法迴避法律追訴，逃亡多年後仍
    然落網，犯後態度惡劣，尤應從重量刑以懲儆不法等一切情
    狀，量處如主文所示之刑。
  (五)沒收部分：
  1.共同正犯在犯意聯絡範圍內，分擔犯罪行為之遂行，而相互
    利用他人之行為，以達其犯罪之目的，故應對全部行為共同
    負責，基於責任共同之原則，有關從刑沒收部分，雖係其中
    一共犯所有供犯罪之用、預備用之物，惟對於其他共同正犯
    而言，仍不失為從刑，故仍應於論處其他共同正犯時，併為
    沒收之宣告。扣案物品有許多屬於「阿美」等上游所提供，
    亦應併在此宣告沒收。95年1月17日、18日扣押之物品，其
    中應沒收之物品及理由詳如【附表五、六】，又為了便利對
    照檢察官起訴書聲請沒收項目，原起訴書【附表五、六】之
    編號，本判決均未更動。
  2.95年1月17日在屏東所扣得之大筆現金，共同被告江福義、
    石三泰等人均坦承大部分是95年1月16日（週一）在屏東提
    領，而經追查上述【附表一】之編號二三、二四、三六、三
    七犯行，確實是於95年1月16日下午1時54分至5時25分，在
    屏東之提款行為，亦有各次提款單影本附本院函文卷一可證
    ，應按照下述【附表七】之來源，發還給被害人。本案除綽
    號「阿美」等首腦以外，應還有另一部份車手集團在逃，下
    列【附表一】編號三五章素文95年1月16日所匯款之100萬元
    ，匯到戶名林進智（局號0000000、帳號0000000）帳戶，經
    查依序是在：95年1月16日下午2時27分，在南投中興郵局
    （南投市○○路4號）現金提款65萬元，提款單附本院法院
    函文卷一可證。95年1月16日下午2時44分30秒，在南投縣
    光明里郵局（南投市○○路648號），由歹徒現金提領34萬
    8000元，有提款單附本院函文卷一可證。95年1月16日在
    草屯郵局之ATM提款2000元，有帳戶明細（95偵字857相關資
    料卷第111頁）為證。而本案共犯江福義、石三泰等人，均
    表示95年1月15日（週日）就已南下屏東，95年1月17日凌晨
    7時遭逮捕，並未在南投提款。而江福義之0000000000手機
    通聯，顯示95年1月16日2時27分使用之基地台位置，就出現
    在屏東市（參照95偵字857號通聯資料卷），95年1月17日上
    午又在屏東落網，故95年1月16日下午不可能在南投提款。
    所以本案應有另一組同時間在南投提款之車手在逃，應由檢
    察官及警方設法追查，併此敘明。
  3.【附表八】為扣案物而不應沒收之部分，多因無法證明與犯
    罪有關而不沒收，至於其中有：石三泰名下BMW汽車一部
    ，石三泰警訊中承認是犯罪所得現金所購買，被告身上現
    金12萬8100元，亦應屬犯罪所得。雖然刑法第38條規定，法
    院對於被告犯罪所得，「得」自由斟酌是否沒收，本院考量
    本件被害人眾多，被害金額龐大，而各位被告名下已無財產
    可供被害人強制執行，與其將此BMW汽車及現金沒收，不如
    交由被害人強制執行取償，故本院不宣告沒收，各被害人可
    辦理假扣押保全，待本案確定後予以變賣或分配。如果在檢
    察官辦理執行前仍無人聲請強制執行，檢察官依法只有發還
    被告一途，請本案被害人為自己權益斟酌辦理。
六、不另為無罪諭知部分：
  (一))公訴意旨另以：起訴書附表三編號33-54，在戶名「李嘉雄
    」（局號0000000、帳號0000000）帳戶所查獲之下列匯入款
    項：94年10月17日匯入9萬2000元、95年1月6日匯入15萬元
    、95年1月4日匯入8萬8000元、95年1月3日匯入15萬3000 元
    、94年12月30日匯入34萬2000元、94年12月29日匯入15萬
    0000元、94年12月27日匯入19萬6000元、94年12月27日匯入
    5萬元、94年12月26日匯入43萬8000元、94年12月21日匯入
    10萬元、94年12月12日匯入34萬2000元、94年12月8日匯入
    30萬元、94年12月7日匯入65萬5000元、94年11月30日匯入
    47萬2000元、94年11月29日匯入10萬元、94年11月29日匯入
    37萬4000元、94年11月28日匯入50萬元、94年11月18 日匯
    入20萬8000元、94年11月16日匯入15萬元、94年10月24 日
    匯入3萬2000元、94年10月21日匯入7萬6000元、94年10月20
    日匯入10萬4000元，應為詐騙行為云云。然共犯江福義、石
    三泰等人於先案（本院95年度訴字第900號）中辯稱：上述
    匯入「李嘉雄」帳戶之款項，是車手集團匯給上游詐騙首腦
    的款項，不是被害人匯款的款項。而本院比對李嘉雄帳戶明
    細，發現匯款地點集中在中部之各郵局（如：烏日明道郵局
    、台中東興路郵局、台中文心路郵局、台中福平里郵局、彰
    化大竹郵局、草屯大觀郵局，台中樹仔腳郵局、台中何厝郵
    局、斗六大崙郵局，本件被告亦均住在中部），匯款之來源
    不像其他詐騙行為般遍佈全台，且本院一一調閱上述匯款單
    （均附本院法院函文卷一），發現多數均未填寫詳細住址，
    應可認定李嘉雄帳戶是專門匯款給上游首腦之管道，並非向
    一般民眾詐騙之人頭戶。
  (二)公訴意旨另以：起訴書附表三編號93-106，匯入戶名「簡薪
    育」（局號0000000、帳號0000000）之入款：95年1月20 日
    匯入3萬4000元、95年1月25日匯入1萬2800元、95年1月25日
    匯入1萬元、95年1月25日匯入1萬5200元、95年1月25 日匯
    入1萬8620元、95年1月25日匯入6000元、95年1月24日匯入
    1000元、95年1月24日匯入2萬5000元、95年1月23日匯入3萬
    元、95年1月23日匯入2萬7000元、95年1月23日匯入500元、
    95年1月23日匯入2萬8000元、95年1月20日匯入2萬5000元、
    95年1月20日匯入2萬5000元，亦應為被告犯罪之範圍。然上
    述匯款均在江福義等九人95年1月17日屏東落網以後，被告
    黃俊德雖然當時在逃，但已經失去與上游集團指揮提款管道
    ，難認上述提款是被告黃俊德所為。且黃俊德在95 年1月17
    日江福義集團被破獲後，對於「阿美」如何指揮其他車手如
    何繼續詐騙，實在無法干涉，已欠缺犯意聯絡，若要求被告
    黃俊德對此負責，恐有過苛之嫌，此部分犯罪自不應由被告
    負責。
  (三)公訴意旨另以：起訴書附表三編號31，95年1月4日，在戶名
    「張海麟」（局號0000000、帳號0000000）帳戶入款45萬元
    ，應是被害人廖三傑被騙匯入，亦應成立犯罪云云。然查；
    該交易歷史明細顯示，是先有提款45萬元之交易，才有另一
    筆45萬元存款，應該是車手提款時露出破綻，該郵局拒絕交
    易後，所做反向沖銷動作，並非真正存款，亦非犯罪。
  (四)另臺灣高雄地方法院檢察署（95雄檢19560號）併案意旨另
    以：被害人吳錦川於95年1月23日，匯款3000元，匯入戶名
    「林信憲」（局號0000000、帳號0000000）帳戶，認此部分
    犯罪，亦屬本案被告所為。然上述犯罪時間已在本案江福義
    為首之車手集團95年1月17日遭破獲後，並非本案被告所得
    預見，欠缺犯意聯絡，亦非本件被告應負責範圍。
  (五)公訴意旨另以：起訴書附表三編號83，84，即95年1月3日、
    95年1月4日分別由「梁易忠」帳戶（局號0000000、帳號
    0000000），轉入「林信憲」帳戶（局號0000000、帳號
    0000000 ）之3萬元、3萬元，應為梁易忠受騙匯款之犯罪。
    然經調閱梁易忠、林信憲帳戶（本院函文卷二）比對，發現
    梁易忠並非被害人，梁易忠其實是人頭帳戶，真正被害人是
    邱國鳴，由邱國鳴位於華南銀行前鎮分行（000000000000
    帳戶）匯來，詐欺集團受限於郵局每日每一帳戶ATM提款金
    額，只好轉匯到林信憲戶頭再提領出來，公訴意旨亦有誤會
    ，其真正過程如【附表三】。
  (六)公訴意旨另以：起訴書附表三編號89、90之95年1月4日、95
    年1月5日匯入戴夙敏帳戶之各8萬元，應係本詐騙集團詐欺
    行為。然查：上述二日匯入戴夙敏帳戶之人為「林美吟」
    （有匯款書影本附本院函文卷二內可證），而本院命警方對
    林美吟製作警訊筆錄，林美吟因故未接受警訊，故是否真有
    受害事實，已屬可疑。而本院仔細端詳戴夙敏（局號
    0000000、帳號0000000）帳戶明細（95偵字857相關資料卷
    第159頁），95年1月6日才補發新存摺、95年1月11日核發新
    晶片卡，依照偵辦此種案件的經驗，顯可疑是為了出售存簿
    才進行的發新摺及發晶片卡動作，但為何發生在上述各8萬
    元存款之後？極為可疑。又該帳戶95年1月11日有一筆存款
    100元，提領200元（另跨行手續費6元），95年1月12日無摺
    存款1萬元，隨即現金提款7000元及跨行提款3000元，亦極
    為類似在測試帳戶（俗稱「試車」），而95年1月23日隨即
    掛失，並無其他金額匯入。換言之，本帳戶唯一可疑的是95
    年1月4日、5日的二筆各8萬元匯款，但這二筆匯款又在補發
    存摺、更換晶片卡之前，與此類案件犯罪手法矛盾！再比
    對95年1月12日11時57分04秒，有一通監聽譯文，集團成員
    使用0000000000門號打電話給江福義0000000000電話，傳送
    簡訊「高雄四甲郵局0000000、0000000戴夙敏：6622」（見
    95偵字857相關資料卷第30頁背面），極可疑是歹徒測試完
    畢該帳戶後，向江福義回報之簡訊，更可證明本集團是95
    年1月12日在測試帳戶，95年1月12日以後才打算使用此帳戶
    。如果95年1月4日、95年1月5日上述二筆匯款是詐欺犯罪，
    則犯罪已經完成，只要趕緊將相關證據丟掉即可，集團成員
    又何必相隔數日後傳簡訊回報帳戶的資料？基於上述原因
    ，難以認定95年1月4日、5日各匯款8萬元是詐騙行為。
  (七)公訴意旨另以：起訴書附表三編號62、63，邱良燦（局號
    0000000 、帳號0000000）帳戶內94年12月12日由「劉于莉
    」轉帳6萬8000元、94年12月16日由「劉于莉」轉帳8萬5000
    元，亦屬被詐欺之犯罪事實云云。然查，上述入款並非劉于
    莉到郵局書寫匯款單之匯款，而是以ATM轉帳之匯款，且由
    劉于莉中國信託商業銀行公益路分行0000000000000帳戶轉
    來（有銀行帳戶資料於本院函文卷一可證）。但劉于莉因涉
    嫌提供該人頭帳戶，業經臺灣板橋地方法院檢察署以96年度
    偵字第2608號緩起訴處分（見本院訴緝字卷）。該劉于莉確
    定是提供人頭帳戶者，真正被害人另有其人，此部分難以認
    定為犯罪。
  (八)公訴意旨另以：被告於94年4月起至95年1月中旬，以不詳假
    名、匯款不詳金額、至不詳帳戶之行為，另涉犯洗錢防制法
    第9條第1項之幫助洗錢罪云云。然洗錢防制法已於95年5 月
    30日修正公布，該法第3條第5款原列「刑法第340條」之常
    業詐欺罪為該法所稱「重大犯罪」部分，業已刪除，則被告
    所犯常業詐欺罪所得之財物，已非洗錢防制法所規範之洗錢
    客體，被告所為自不復構成洗錢防制法上開洗錢罪。公訴人
    此部分之指訴，係屬不能證明犯罪。惟因公訴人認此部分與
    被告上開經本院論罪科刑部分，有修正前刑法第55條牽連犯
    之裁判上一罪關係，爰不就此部分，另為被告無罪之諭知。
  (九)公訴意旨另以：下列【附表四】之被害人匯款，應為本案被
    告犯行云云。經查下列【附表四】之匯款，雖有相關證據可
    證，應堪認定是「阿美」集團所為之犯罪，但因為匯款時間
    都在94年9月底（共犯江福義自述最早加入之時間）以前，
    不應歸責於本案被告9人。
  (十)上述各項起訴範圍，與本案有罪判決部分，公訴人指稱有概
    括一罪之集合犯或牽連犯裁判上一罪關係，故本院不另為無
    罪諭知。
七、據上論結，應依刑事訴訟法299條第1項前段，刑法第2條第1
    項前段、修正前刑法第28條、第340條、刑法第38條第1項第
    2款，罰金罰鍰提高標準條例第1條前段，判決如主文。
本案經檢察官高宏銘到庭執行職務。
中    華    民    國  100   年     8  月      30     日
                      臺灣彰化地方法院刑事第七庭
                              法      官   葉明松
以上正本證明與原本無異。
如不服本判決應於收受判決後10日內向本院提出上訴書狀，並應
敘述具體理由；其未敘述上訴理由者，應於上訴期間屆滿後20日
內向本院補提理由書（均須按他造當事人之人數附繕本）「切勿
逕送上級法院」。
告訴人或被害人對於判決如有不服具備理由請求檢察官上訴者，
其上訴期間之計算係以檢察官收受判決正本之日期為準。
中    華    民    國    100 年     8    月    30     日
                                書  記  官   施秀青
【附錄本案論罪法條】
（95年7月1日修正前）刑法340條
以犯第三百三十九條之罪為常業者，處一年以上七年以下有期徒
刑，得併科五萬元以下罰金。
【附表一】  江福義為首詐欺集團被害人匯款金額一覽表
┌──┬───┬──────┬────┬────────────┬──────────────┐
│編號│匯款人│匯款時間    │匯款金額│匯款人頭帳戶            │備註                        │
│、原│      │            │        │                        │                            │
│起訴│      │            │        │                        │                            │
│書附│      │            │        │                        │                            │
│表三│      │            │        │                        │                            │
│編號│      │            │        │                        │                            │
├──┼───┼──────┼────┼────────────┼──────────────┤
│一  │黃義生│94年10月26日│2萬     │戶名蔡惟財              │因下述「蔡維財」「邱議鋒」同│
│、  │      │            │        │局號0000000、帳號0000000│屬一犯罪集團所使用，而邱議鋒│
│21  │      │            │        │                        │出現於扣案筆記本中。        │
├──┼───┼──────┼────┼────────────┼──────────────┤
│二、│郭英杰│94年10月28日│6萬     │戶名蔡惟財              │同上                        │
│22  │      │            │        │局號0000000、帳號0000000│                            │
├──┼───┼──────┼────┼────────────┼──────────────┤
│三  │陳為民│94年11月21日│69萬    │戶名蔡惟財              │陳為民匯給「蔡惟財」「邱議鋒│
│、  │      │            │4000元  │局號0000000、帳號0000000│」「徐元璋」「洪雅芳」四個人│
│23  │      │            │        │                        │頭帳戶，其中「邱議鋒」出現於│
│    │      │            │        │                        │扣案筆記本中。              │
├──┼───┼──────┼────┼────────────┼──────────────┤
│四、│陳為民│94年11月21日│65萬    │戶名洪雅芳              │同上                        │
│1   │      │            │200元   │局號0000000、帳號0000000│                            │
├──┼───┼──────┼────┼────────────┼──────────────┤
│五、│陳為民│94年11月21日│70萬    │戶名徐元璋              │同上                        │
│2   │      │            │2000元  │局號0000000、帳號0000000│                            │
├──┼───┼──────┼────┼────────────┼──────────────┤
│六、│陳為民│94年11月21日│65萬    │戶名邱議鋒              │查扣筆記本上有「邱議鋒」帳記│
│65  │      │            │5000元  │局號0000000、帳號0000000│載。                        │
├──┼───┼──────┼────┼────────────┼──────────────┤
│七  │廖瑞雲│95年1月12日 │33萬    │戶名吳政學              │吳政學帳戶存簿，在王翊丞、│
│、  │      │            │        │局號0000000、帳號0000000│蔣中民身上查扣到。          │
│24  │      │            │        │                        │石三泰筆記本裡有此帳戶記載│
├──┼───┼──────┼────┼────────────┼──────────────┤
│八  │吳慧文│95年1月2日  │75萬    │戶名劉維鈞              │吳慧文指控詐欺集團要求其匯│
│、  │      │            │3000元  │局號0000000、帳號0000000│入「林傳家」「劉維鈞」帳戶，│
│25  │      │            │        │                        │而「林傳家」帳戶曾出現於95年│
│    │      │            │        │                        │1月2日10：17石三泰之監聽譯文│
│    │      │            │        │                        │內（95偵857相關資料卷）。   │
│    │      │            │        │                        │石三泰筆記本裡有此帳戶記載│
├──┼───┼──────┼────┼────────────┼──────────────┤
│九  │祝飛鴻│95年1月2日  │184萬   │戶名莊松明              │劉申文同時匯款給「邱良燦」及│
│、  │      │            │625元   │局號0000000、帳號0000000│「莊松明」人頭戶，而邱良燦部│
│26  │      │            │        │                        │分證實是本集團所為，莊松明部│
│    │      │            │        │                        │分必定是本集團所為。        │
├──┼───┼──────┼────┼────────────┼──────────────┤
│十、│劉申文│95年1月4日  │90萬    │戶名莊松明              │同上                        │
│27  │      │            │        │局號0000000、帳號0000000│                            │
├──┼───┼──────┼────┼────────────┼──────────────┤
│十一│劉申文│95年1月4日  │31萬    │戶名莊松明              │同上                        │
│、28│      │            │        │局號0000000、帳號0000000│                            │
├──┼───┼──────┼────┼────────────┼──────────────┤
│十二│劉申文│95年1月4日  │99萬    │戶名邱良燦              │鄭志偉95年1月4日在ATM前提 │
│、  │      │            │        │局號0000000、帳號0000000│領邱良燦帳戶現金，所拍攝相片│
│64  │      │            │        │                        │，確實是鄭志偉無誤（95年1 月│
│    │      │            │        │                        │17日警訊筆錄，00000000000 警│
│    │      │            │        │                        │卷）；此次提款單亦在屏東被查│
│    │      │            │        │                        │扣。                        │
│    │      │            │        │                        │「邱良燦00000000000000」曾│
│    │      │            │        │                        │出現於江福義94.12.29通聯簡訊│
│    │      │            │        │                        │中（95偵字857相關資料卷第   │
│    │      │            │        │                        │42頁背面）。                │
├──┼───┼──────┼────┼────────────┼──────────────┤
│十三│廖三傑│95年1月4日  │33萬元  │戶名張海麟              │廖三傑匯給「張海麟」「張軍│
│、  │      │            │        │局號0000000、帳號0000000│康」「許藝儒」等人，而95年1 │
│29  │      │            │        │                        │月4日9：39石三泰監聽譯文討輪│
│    │      │            │        │                        │「許藝儒」帳戶，所以「張海麟│
│    │      │            │        │                        │、張軍康」都是本集團所為。  │
│    │      │            │        │                        │石三泰筆記本裡有此帳戶記載│
├──┼───┼──────┼────┼────────────┼──────────────┤
│十四│廖三傑│95年1月4日  │19萬    │戶名張海麟              │同上                        │
│、30│      │            │7000元  │局號0000000、帳號0000000│                            │
├──┼───┼──────┼────┼────────────┼──────────────┤
│十五│廖三傑│95年1月4日  │60萬    │戶名張軍康              │同上                        │
│、55│      │            │        │局號0000000、帳號0000000│                            │
├──┼───┼──────┼────┼────────────┼──────────────┤
│十六│廖三傑│95年1月4日  │18萬    │戶名張軍康              │同上                        │
│、56│      │            │5500元  │局號0000000、帳號0000000│                            │
├──┼───┼──────┼────┼────────────┼──────────────┤
│十七│廖三傑│95年1月4日  │16萬    │戶名張軍康              │同上                        │
│、57│      │            │        │局號0000000、帳號0000000│                            │
├──┼───┼──────┼────┼────────────┼──────────────┤
│十八│廖三傑│95年1月4日  │50萬    │戶名許藝儒              │95年1月4日9：39石三泰監聽譯 │
│、擴│      │            │2000元  │局號0000000、帳號0000000│文討輪「許藝儒」帳戶。      │
│張  │      │            │        │                        │                            │
├──┼───┼──────┼────┼────────────┼──────────────┤
│十九│廖三傑│95年1月4日  │18萬    │戶名許藝儒              │同上                        │
│、擴│      │            │5500元  │局號0000000、帳號0000000│                            │
│張  │      │            │        │                        │                            │
├──┼───┼──────┼────┼────────────┼──────────────┤
│二十│廖三傑│95年1月4日  │31萬    │戶名許藝儒              │同上                        │
│、擴│      │            │3000元  │局號0000000、帳號0000000│                            │
│張  │      │            │        │                        │                            │
├──┼───┼──────┼────┼────────────┼──────────────┤
│二一│吳美惠│94年12月17日│12萬    │戶名曾雅君              │所指訴遭詐欺手法，與本案其他│
│、32│      │            │0987元  │局號0000000、帳號0000000│相同。                      │
├──┼───┼──────┼────┼────────────┼──────────────┤
│二二│唐多多│95年1月12日 │48萬    │戶名廖元良              │唐多多指訴歹徒要求匯入「廖│
│、58│      │            │1000元  │局號0000000、帳號0000000│元良」「楊朝宗」「林進智」多│
│    │      │            │        │                        │個帳戶，但楊朝宗帳戶已證明是│
│    │      │            │        │                        │扣案現金來源。              │
│    │      │            │        │                        │石三泰筆記本裡有「廖元良」│
│    │      │            │        │                        │之記載。                    │
├──┼───┼──────┼────┼────────────┼──────────────┤
│二三│蔡玉琴│95年1月16日 │78萬    │戶名鄭博仁              │即為查獲現金來源之一。    │
│、60│      │            │7000元  │局號0000000、帳號0000000│扣案石三泰筆記本上有此帳戶│
│    │      │            │        │                        │之記載。                    │
├──┼───┼──────┼────┼────────────┼──────────────┤
│二四│蔡玉琴│95年1月16日 │88萬    │戶名柯智翔              │存摺印章在3670-NJ小客     │
│、擴│      │            │8000元  │局號0000000、帳號0000000│車上查扣                    │
│張  │      │            │        │                        │石三泰筆記本裡有此帳戶記載│
├──┼───┼──────┼────┼────────────┼──────────────┤
│二五│陳淑惠│95年1月2日  │58萬    │戶名方鄭雪娥            │江福義95年1月2日打郵政餘款│
│、65│      │            │        │局號0000000、帳號0000000│查詢電話，查方鄭雪娥帳戶餘款│
│    │      │            │        │                        │（95偵字857相關資料卷第52頁 │
│    │      │            │        │                        │）。                        │
│    │      │            │        │                        │ATM領款時監視錄影器拍到蔣 │
│    │      │            │        │                        │中民（0000000000號警卷第22  │
│    │      │            │        │                        │頁）                        │
├──┼───┼──────┼────┼────────────┼──────────────┤
│二六│林麗霞│95年1月9日  │12萬    │戶名郭武鑫              │95年1月3日石三泰譯文中，談論│
│、67│      │            │        │局號0000000、帳號0000000│郭武鑫帳戶（95偵字857相關資 │
│    │      │            │        │                        │料卷第59頁背面）。          │
├──┼───┼──────┼────┼────────────┼──────────────┤
│二七│羅君夫│94年11月16日│6萬     │戶名黃彥豪              │黃彥豪帳戶就是本案偵辦起點，│
│、76│      │            │        │局號0000000、帳號0000000│陳志成報案後，警方依據提款錄│
│    │      │            │        │                        │影才查到D3-9761接送提款，並 │
│    │      │            │        │                        │查到石三泰曾駕駛D3-9761有違 │
│    │      │            │        │                        │規記錄，進而破獲本案，見偵查│
│    │      │            │        │                        │報告書（95他字13號卷第8頁） │
│    │      │            │        │                        │。                          │
├──┼───┼──────┼────┼────────────┼──────────────┤
│二八│林益福│94年11月18日│3萬     │戶名黃彥豪              │同上                        │
│、77│      │            │4000元  │局號0000000、帳號0000000│                            │
├──┼───┼──────┼────┼────────────┼──────────────┤
│二九│林益福│94年11月18日│2萬6000 │戶名黃彥豪              │同上                        │
│、78│      │            │元（起訴│局號0000000、帳號0000000│                            │
│    │      │            │書誤寫為│                        │                            │
│    │      │            │2600元）│                        │                            │
├──┼───┼──────┼────┼────────────┼──────────────┤
│三十│蔡建和│94年11月21日│6萬元   │戶名黃彥豪              │同上                        │
│、79│      │            │        │局號0000000、帳號0000000│                            │
├──┼───┼──────┼────┼────────────┼──────────────┤
│三一│陳志成│94年12月19日│64萬    │戶名黃彥豪              │歹徒94年12月19日隨即於嘉市│
│、80│      │            │3000元  │局號0000000、帳號0000000│東門郵局提領55萬4000元（有照│
│    │      │            │        │                        │片可證，95他字13號卷第22頁）│
│    │      │            │        │                        │。經指認是鄭志偉（95年1月17 │
│    │      │            │        │                        │日警訊筆錄，0000000000警卷內│
│    │      │            │        │                        │）歹徒第二次又去ATM領錢（ │
│    │      │            │        │                        │應為黃俊德（95他字13號卷第  │
│    │      │            │        │                        │27頁）                      │
├──┼───┼──────┼────┼────────────┼──────────────┤
│三二│林黃秀│95年1月3日  │60萬    │戶名林信憲              │「林信憲0000000、0000000」等│
│、82│桃    │            │4000元  │局號0000000、帳號0000000│文字，出現於95年1月2日石三泰│
│    │      │            │        │                        │通聯譯文內。（95偵字857號相 │
│    │      │            │        │                        │關資料卷第50頁）            │
├──┼───┼──────┼────┼────────────┼──────────────┤
│三三│邱國鳴│95年1月3日  │138萬   │戶名梁易忠              │匯款先匯入梁易忠帳戶，除提│
│、擴│      │            │2800元  │局號0000000、帳號0000000│領現金外，餘二筆各30000元， │
│張  │      │            │        │                        │流入林信憲帳戶，由本集團領走│
│    │      │            │        │                        │。                          │
│    │      │            │        │                        │石三泰筆記本裡有此帳戶記載│
│    │      │            │        │                        │。                          │
├──┼───┼──────┼────┼────────────┼──────────────┤
│三四│邱國鳴│95年1月4日  │29萬    │戶名梁易忠              │同上                        │
│、擴│      │            │200元   │局號0000000、帳號0000000│                            │
│張  │      │            │        │                        │                            │
├──┼───┼──────┼────┼────────────┼──────────────┤
│三五│章素文│95年1月16日 │100萬   │戶名林進智              │章素文同日匯款到「林進智」「│
│、59│（起訴│            │        │局號0000000、帳號0000000│楊朝宗」「蔡宏雄」三個人頭帳│
│    │書誤載│            │        │                        │戶，而楊朝宗帳戶就是95年1月 │
│    │為唐多│            │        │                        │17 日查獲現金之來源，故此三 │
│    │多）  │            │        │                        │帳戶亦屬本集團所為。        │
├──┼───┼──────┼────┼────────────┼──────────────┤
│三六│章素文│95年1月16日 │100萬   │戶名蔡宏雄              │扣案現金來源              │
│、擴│      │            │        │局號0000000、帳號0000000│石三泰筆記本上有此帳戶記載│
│張  │      │            │        │                        │                            │
├──┼───┼──────┼────┼────────────┼──────────────┤
│三七│章素文│95年1月16日 │100萬   │戶名楊朝宗              │扣案現金來源              │
│、92│      │            │        │局號0000000、帳號0000000│石三泰筆記本上有此帳戶之記│
│    │      │            │        │                        │載                          │
├──┼───┼──────┼────┼────────────┼──────────────┤
│三八│吳筱佩│95年1月12日 │45萬    │戶名方世芳              │95年1月13日江福義與林政鋒通 │
│、86│      │            │        │局號0000000、帳號0000000│聯，討論方世芳帳戶（95偵字  │
│    │      │            │        │                        │857 號相關資料卷第17頁）    │
├──┼───┼──────┼────┼────────────┼──────────────┤
│三九│吳筱佩│95年1月13日 │25萬    │戶名方世芳              │同上                        │
│、86│      │            │        │局號0000000、帳號0000000│                            │
├──┼───┼──────┼────┼────────────┼──────────────┤
│四十│柯啟川│95年1月9日  │220萬   │戶名江連育              │江連育此帳戶出現於95年1月5│
│、88│      │            │        │局號0000000、帳號0000000│日11時3分之江福義譯文（95偵 │
│    │      │            │        │                        │字857相關資料卷第68頁）。   │
│    │      │            │        │                        │監視錄影器拍攝提領人是莊宜│
│    │      │            │        │                        │中（95年1月17日警訊筆錄。   │
│    │      │            │        │                        │000000000警卷）             │
│    │      │            │        │                        │石三泰筆記本裡有「江連育」│
│    │      │            │        │                        │之記載。                    │
├──┼───┼──────┼────┼────────────┼──────────────┤
│四一│張素華│95年1月12日 │90萬    │戶名楊政勳              │所指述遭詐騙手法，與本案其│
│、91│      │            │8800元  │局號0000000、帳號0000000│他被害人相同。              │
│    │      │            │        │                        │石三泰筆記本裡有「楊政勳」│
│    │      │            │        │                        │之記載。                    │
├──┼───┼──────┼────┼────────────┼──────────────┤
│四二│不詳  │95年1月11日 │20萬元  │戶名蘇純玉              │95年1月4日11時2分石三泰通 │
│、  │      │            │（起訴書│局號0000000、帳號0000000│聯監聽譯文，討論「蘇純玉」帳│
│107 │      │            │誤寫為2 │                        │戶。                        │
│    │      │            │萬元）  │                        │扣案石三泰筆記本內有此帳戶│
│    │      │            │        │                        │記載。                      │
├──┼───┼──────┼────┼────────────┼──────────────┤
│四三│不詳  │95年1月11日 │15萬    │戶名徐湯炎              │95年1月5日11時3分江福義之 │
│、  │      │            │6000元  │局號0000000、帳號0000000│監聽譯文，討論「徐湯炎」帳戶│
│108 │      │            │        │                        │。                          │
│    │      │            │        │                        │「0000000、0000000」出現於│
│    │      │            │        │                        │江福義95年1月11日給         │
│    │      │            │        │                        │00-00000000電話中（95偵字857│
│    │      │            │        │                        │號相關資料卷第26頁）。      │
│    │      │            │        │                        │石三泰筆記本裡有「徐湯言」│
│    │      │            │        │                        │記載。                      │
├──┼───┼──────┼────┼────────────┼──────────────┤
│四四│李鴻昇│95年1月10日 │109萬   │戶名雷金珍              │雷金珍帳戶出現於95年1月2日石│
│、61│      │            │3000元  │局號0000000、帳號0000000│三泰之通聯譯文（95偵字857 相│
│    │      │            │        │                        │關資料卷第50頁）            │
├──┼───┼──────┼────┼────────────┼──────────────┤
│四五│許秋菊│95年1月16日 │90萬元  │戶名何友義              │何友義是附表二編號5之人頭 │
│、擴│      │            │        │局號0000000、帳號0000000│帳戶，提款卡在林政鋒身上被扣│
│張  │      │            │        │                        │案。                        │
│    │      │            │        │                        │石三泰95年1月3日通聯譯文討│
│    │      │            │        │                        │論何友義帳戶，95偵字857 相關│
│    │      │            │        │                        │資料卷第59頁背面。          │
├──┼───┼──────┼────┼────────────┼──────────────┤
│四六│葉侯錦│94年12月30日│9萬元   │戶名羅啟銘              │94年12月29日12時24分，江福義│
│、擴│孟    │            │        │局號0000000、帳號0000000│之通聯譯文談論「羅啟銘」帳戶│
│張  │      │            │        │                        │（95偵857相關資料卷第42頁背 │
│    │      │            │        │                        │面）                        │
├──┼───┼──────┼────┼────────────┼──────────────┤
│四七│賴春美│95年1月9日  │10萬    │戶名張榮昇              │「張榮昇」帳戶出現於扣案筆│
│、擴│      │            │600元   │局號0000000、帳號0000000│記本上。                    │
│張  │      │            │        │                        │扣案起訴書附表五編號6之存 │
│    │      │            │        │                        │款單明細內，有一張95年1月11 │
│    │      │            │        │                        │日存入000000000000帳戶1000元│
│    │      │            │        │                        │之收據。                    │
├──┼───┼──────┼────┼────────────┼──────────────┤
│四八│賴春美│95年1月9日  │16萬    │戶名張榮昇              │同上                        │
│、擴│      │            │2000元  │局號0000000、帳號0000000│                            │
│張  │      │            │        │                        │                            │
└──┴───┴──────┴────┴────────────┴──────────────┘
【附表二】被害人證據資料出處
┌──┬───┬───────────────┬────────────┐
│編號│被害人│被害人筆錄出處                │帳戶明細及相關證物      │
├──┼───┼───────────────┼────────────┤
│一  │黃義生│經命警方聯絡製作筆錄，但警員聯│蔡惟財帳戶明細於95偵字  │
│    │      │絡不上黃義生本人，故未製作筆錄│857號相關資料卷第128頁。│
│    │      │，但比對後述時間匯入蔡惟財帳戶│                        │
│    │      │之人均受詐欺犯罪，故可認定此亦│                        │
│    │      │為詐欺被害人。                │                        │
├──┼───┼───────────────┼────────────┤
│二  │郭英杰│95年11月24日警訊筆錄（本院函文│蔡惟財帳戶明細同上。  │
│    │      │卷二）                        │郭英杰匯款資料於本院函│
│    │      │                              │文卷二。                │
├──┼───┼───────────────┼────────────┤
│三  │陳為民│94年11月22日警訊筆錄（00000000│蔡惟財帳戶明細同上。  │
│四  │      │05號警卷第104頁）             │洪雅芳帳戶明細在95偵字│
│五  │      │                              │857號相關資料卷第134頁。│
│六  │      │                              │徐元璋帳戶明細在95偵字│
│    │      │                              │857號相關資料卷第133頁。│
│    │      │                              │邱議鋒帳戶明細在95偵字│
│    │      │                              │857相關資料卷第101頁。  │
│    │      │                              │比對95附民56號卷內陳為│
│    │      │                              │民存摺明細，徐元璋帳戶明│
│    │      │                              │細，應為陳為民所匯出。  │
├──┼───┼───────────────┼────────────┤
│七  │廖瑞雲│95年3月8日警訊筆錄（95偵字2676│吳政學帳戶在95偵字2676  │
│    │      │號卷第70頁）                  │號卷第88頁；亦在95偵字  │
│    │      │                              │857相關資料卷第170頁。  │
├──┼───┼───────────────┼────────────┤
│八  │吳慧文│95年1月2日警訊筆錄（95偵字2676│劉維鈞帳戶明細在95偵字│
│    │      │號卷第84頁）（0000000000警卷）│2676號卷第90頁；亦在95偵│
│    │      │                              │字857號相關資料卷第172頁│
│    │      │                              │。                      │
│    │      │                              │吳慧文帳戶明細於95偵  │
│    │      │                              │字2676號卷第86頁。      │
│    │      │                              │劉維鈞帳戶95年1月2日旋│
│    │      │                              │即遭人以於南投中山街郵局│
│    │      │                              │臨櫃現金提款50萬元，有提│
│    │      │                              │款單附本院函文卷一可證。│
│    │      │                              │95年1月2日旋即有歹徒於│
│    │      │                              │南投草屯郵局臨櫃現金提款│
│    │      │                              │20萬元，有提款單附本院函│
│    │      │                              │文卷一可證。            │
├──┼───┼───────────────┼────────────┤
│九  │祝飛鴻│經命警方對祝飛鴻製作筆錄，但祝│莊松明帳戶明細於95偵字│
│    │      │飛鴻的電話聯絡不上，無法製作筆│857號相關資料卷第122頁。│
│    │      │錄，但後述匯入莊松明帳戶之劉申│祝飛鴻匯款資料附本院函│
│    │      │文確定為受詐欺犯罪，故可認定此│文卷二。                │
│    │      │亦為受詐欺犯罪。              │                        │
├──┼───┼───────────────┼────────────┤
│十  │劉申文│95年1月5日警訊筆錄（000000000 │莊松明帳戶明細同上。  │
│十一│      │4警卷內）                     │邱良燦帳戶明細於95偵字│
│十二│      │                              │857 相關資料卷第99頁。  │
│    │      │                              │邱良燦帳戶95年1月4日提│
│    │      │                              │款60萬元之提款單，共犯並│
│    │      │                              │未丟棄而被扣案，影本附於│
│    │      │                              │0000000000警卷。        │
├──┼───┼───────────────┼────────────┤
│十三│廖三傑│95年1月4日警訊筆錄（000000000 │張海麟帳戶於95偵字857 │
│十四│      │4警卷第49頁）。               │相關資料卷第119頁。     │
│十五│      │                              │廖三傑存摺影本在      │
│十六│      │                              │0000000000警卷內。      │
│十七│      │                              │張軍康帳戶明細在95偵字│
│十八│      │                              │857號相關資料卷第113頁。│
│十九│      │                              │許藝儒帳戶明細在95偵字│
│二十│      │                              │857號卷第182頁。        │
│    │      │                              │廖三傑由誠泰銀行（103 │
│    │      │                              │0000、000000000000000） │
│    │      │                              │帳戶匯入，有廖三傑筆錄  │
│    │      │                              │及存摺明細可資比對，見  │
│    │      │                              │000000000警卷。         │
│    │      │                              │許藝儒經台中地檢署95偵│
│    │      │                              │字15666號聲請簡易判決處 │
│    │      │                              │刑（本院卷三）。        │
├──┼───┼───────────────┼────────────┤
│二一│吳美惠│94年12月18日警訊筆錄（0000000 │曾雅君帳戶明細在95偵字│
│    │      │405號警卷）。                 │857號相關資料卷第117頁。│
│    │      │                              │曾雅君販售人頭帳戶經桃│
│    │      │                              │園地檢署95偵緝字969號聲 │
│    │      │                              │請簡易處刑（本院卷三）。│
├──┼───┼───────────────┼────────────┤
│二二│唐多多│95年1月12日警訊筆錄（00000000 │廖元良帳戶明細在95偵字│
│    │      │05號警卷第30頁）              │857號相關資料卷第168頁。│
│    │      │                              │廖元良幫助犯行已經由臺│
│    │      │                              │灣高雄地方法院95簡字5054│
│    │      │                              │號判處有期徒刑3月。     │
├──┼───┼───────────────┼────────────┤
│二三│蔡玉琴│95年1月16日警訊筆錄（00000000 │鄭博仁帳戶明細於95偵字│
│二四│      │05號警卷）                    │857號相關資料卷第149頁。│
│    │      │                              │蔡玉琴由013000、      │
│    │      │                              │000000000000000帳戶匯出 │
│    │      │                              │，與匯入柯智翔帳戶之來源│
│    │      │                              │相同。                  │
│    │      │                              │柯智翔帳戶明細在95偵字│
│    │      │                              │857號相關資料卷第176頁。│
├──┼───┼───────────────┼────────────┤
│二五│陳淑惠│95年1月3日警訊筆錄（000000000 │方鄭雪娥帳戶明細亦在95偵│
│    │      │4警卷）                       │字857相關資料卷第103頁。│
├──┼───┼───────────────┼────────────┤
│二六│林麗霞│95年1月9日警訊筆錄（000000000 │郭武鑫帳戶明細在95偵字  │
│    │      │4警卷內）                     │857號相關資料卷第196頁。│
├──┼───┼───────────────┼────────────┤
│二七│羅君夫│95年11月24日警訊筆錄（本院函文│黃彥豪帳戶明細在95偵字│
│    │      │卷二）                        │857號相關資料卷第109頁。│
│    │      │                              │匯款單見本院函文卷二。│
├──┼───┼───────────────┼────────────┤
│二八│林益福│95年2月22日警訊筆錄（00000000 │同上                    │
│二九│      │05號警卷第93頁、匯款單影本）  │                        │
├──┼───┼───────────────┼────────────┤
│三十│蔡建和│95年2月18日警訊筆錄（00000000 │同上                    │
│    │      │05號警卷第66頁）              │                        │
├──┼───┼───────────────┼────────────┤
│三一│陳志成│94年12月19日警訊筆錄（95偵字  │同上                    │
│    │      │788號卷第80頁）               │                        │
├──┼───┼───────────────┼────────────┤
│三二│林黃秀│95年2月21日警訊筆錄（95偵字   │林信憲帳戶明細在雄檢95│
│    │桃    │19560號卷內第5頁）（000000000 │偵字19560號卷第16頁，亦 │
│    │      │警卷內亦有）                  │在95偵字857相關資料卷   │
│    │      │                              │第151頁 內。            │
│    │      │                              │林黃秀桃帳戶明細在雄檢│
│    │      │                              │95偵字1560號卷第8頁。   │
├──┼───┼───────────────┼────────────┤
│三三│邱國鳴│95年11月24日警訊筆錄（本院函文│林信憲帳戶同上。      │
│三四│      │卷二）                        │梁易忠帳戶明細、及邱國│
│    │      │                              │鳴帳戶明細，均見本院函文│
│    │      │                              │卷二。                  │
├──┼───┼───────────────┼────────────┤
│三五│章素文│95年1月17日警訊筆錄（於雄檢   │林進智帳戶另在95偵字  │
│三六│      │  95偵字22126號卷後附警卷內； │  857相關資料卷第111頁。│
│三七│      │  95偵字2676號卷第81頁 ）     │蔡宏雄帳戶明細在雄檢95│
│    │      │                              │偵字22126號卷附警卷內； │
│    │      │                              │亦在95偵字857相關資料卷 │
│    │      │                              │第153頁。               │
│    │      │                              │楊朝宗帳戶明細在雄檢95│
│    │      │                              │偵字22126號卷附警卷內； │
│    │      │                              │另在95偵字857相關資料卷 │
│    │      │                              │第163頁。               │
│    │      │                              │章素文帳戶明細在高縣警│
│    │      │                              │刑偵四字第0950083049號卷│
│    │      │                              │第10頁。                │
├──┼───┼───────────────┼────────────┤
│三八│吳筱佩│95年1月16日警訊筆錄（00000000 │方世芳帳戶明細在95偵字  │
│三九│      │05號警卷第43頁）              │857相關資料卷第155頁。  │
├──┼───┼───────────────┼────────────┤
│四十│柯啟川│95年1月10日警訊筆錄（95偵字26 │江連育帳戶明細在95偵字  │
│    │      │76號卷第72頁）（0000000000警卷│2676號卷第91頁；也在95偵│
│    │      │內）                          │字857號相關資料卷第157頁│
│    │      │                              │。                      │
├──┼───┼───────────────┼────────────┤
│四一│張素華│95年1月12日警訊筆錄（95偵字26 │楊政勳帳戶明細在95偵字│
│    │      │76號卷第76頁）（0000000000警卷│2676號卷第96頁；也在95偵│
│    │      │）                            │字857相關資料卷第161頁。│
│    │      │                              │張素華存摺明細95偵字  │
│    │      │                              │2676號卷第80頁。        │
├──┼───┼───────────────┼────────────┤
│四二│不詳  │【無摺存款，無從查證被害人】  │蘇純玉帳戶在95偵字857 相│
│    │      │                              │關資料卷第144頁。       │
├──┼───┼───────────────┼────────────┤
│四三│不詳  │【無摺存款，無從查證被害人】  │徐湯炎帳戶在95偵字857 │
│    │      │                              │相關資料卷第142頁。     │
│    │      │                              │「局號0000000、帳號   │
│    │      │                              │0000000」出現於江福義   │
│    │      │                              │95.1.11給00-00000000電話│
│    │      │                              │中，95偵字857號相資料卷 │
│    │      │                              │第26頁。                │
│    │      │                              │95.1.5江福義與車手談論│
│    │      │                              │此帳戶，95偵字857相關資 │
│    │      │                              │料卷第68頁。            │
├──┼───┼───────────────┼────────────┤
│四四│李鴻昇│95年2月22日警訊筆錄（00000000 │雷金珍明細於95偵字857 相│
│    │      │05警卷內）                    │關資料卷第97頁。        │
├──┼───┼───────────────┼────────────┤
│四五│許秋菊│95年1月17日警訊筆錄（00000000 │何友義帳戶明細在95偵字│
│    │      │05號警卷第71頁）              │857號相關資料卷第180頁。│
│    │      │                              │許秋菊95年1月16日匯款 │
│    │      │                              │單影本在0000000000號警卷│
│    │      │                              │第73頁，亦在本院函文卷一│
│    │      │                              │。                      │
├──┼───┼───────────────┼────────────┤
│四六│葉侯錦│95年1月3日警訊筆錄（0000000000│羅啟銘帳戶明細在95偵  │
│擴張│孟    │警卷內）                      │字857號卷第174頁。      │
│    │      │                              │羅啟銘幫助犯行，已經由│
│    │      │                              │臺灣苗栗地方法院檢察官聲│
│    │      │                              │請簡易處刑（95偵字3648號│
│    │      │                              │）。                    │
├──┼───┼───────────────┼────────────┤
│四七│賴春美│95年1月9日警訊筆錄（0000000000│張榮昇帳戶明細在95偵字  │
│四八│      │警卷第37頁）                  │857號相關資料卷第178頁。│
│    │      │                              │                        │
└──┴───┴───────────────┴────────────┘
【附表三】邱國鳴被害經過：
┌────────────────────────────┐
│ 邱國鳴              梁易忠                林信憲       │
│華南銀行           秀水郵局帳戶         嘉義中山路郵局  │
│前鎮分行帳戶                            帳戶            │
│                                                        │
│95.1.3匯出          95.1.3                              │
│680000元    ＼  ／ 現金提款600000元                     │
│330000元      →   ATM提款  90000元                     │
│372800元    ／ ∣  轉帳30000元      →→ATM提款30000元  │
│               ∣  95.1.4                               │
│               ∣  轉帳30000元      →→ATM提款29900元  │
│               ∣  ATM提款92806元                       │
│                ＼ 現金提款540000元                     │
│                                                        │
│95.1.4匯出          95.1.4                              │
│5200元             ATM提款 10200元                      │
│285000元    →→  現金提款280000元                      │
└────────────────────────────┘
【附表四】在本案被告參與前已發生之犯罪：
┌──┬───┬──────┬────┬────────────┬──────────────┐
│起訴│匯款人│匯款時間    │匯款金額│匯款人頭帳戶            │備註                        │
│書附│      │            │        │                        │                            │
│表三│      │            │        │                        │                            │
│編號│      │            │        │                        │                            │
├──┼───┼──────┼────┼────────────┼──────────────┤
│3   │周碩金│94年4月21日 │30萬    │戶名林永聰              │林永聰帳戶明細於95偵字857 │
│    │      │            │        │局號0000000、帳號0000000│  號相關資料卷第107頁。     │
│    │      │            │        │                        │匯款單於本院函文卷二。    │
│    │      │            │        │                        │周碩金95年11月20日警訊筆錄│
│    │      │            │        │                        │（本院函文卷二）            │
├──┼───┼──────┼────┼────────────┼──────────────┤
│4   │賴月英│94年4月25日 │9萬     │戶名林永聰              │                            │
│    │      │            │4500元  │局號0000000、帳號0000000│                            │
├──┼───┼──────┼────┼────────────┼──────────────┤
│5   │楊琇雅│94年4月27日 │7萬     │戶名林永聰              │匯款單於本院函文卷二。    │
│    │      │            │3100元  │局號0000000、帳號0000000│楊琇雅95年11月23日警訊筆錄│
│    │      │            │        │                        │ （本院函文卷二）           │
├──┼───┼──────┼────┼────────────┼──────────────┤
│6   │詹寬裕│94年4月28日 │40萬    │戶名林永聰              │詹寬裕95年11月17日警訊筆錄（│
│    │      │            │        │局號0000000、帳號0000000│本院函文卷二）              │
│    │      │            │        │                        │匯款單於本院函文卷二。      │
├──┼───┼──────┼────┼────────────┼──────────────┤
│7   │林美麗│94年4月29日 │30萬    │戶名林永聰              │林美麗95年11月24日警訊筆錄（│
│    │      │            │        │局號0000000、帳號0000000│本院函文卷二）匯款單於本院函│
│    │      │            │        │                        │文卷二。                    │
├──┼───┼──────┼────┼────────────┼──────────────┤
│8   │陳麗朱│94年5月6日  │10萬    │戶名林永聰              │陳麗朱95年11月24日警訊筆錄（│
│    │      │            │        │局號0000000、帳號0000000│本院函文卷二）              │
│    │      │            │        │                        │匯款單於本院函文卷二        │
├──┼───┼──────┼────┼────────────┼──────────────┤
│9   │何季慧│94年5月10日 │10萬    │戶名林永聰              │何季慧95年11月17日警訊筆錄（│
│    │      │            │        │局號0000000、帳號0000000│本院函文卷二）              │
│    │      │            │        │                        │匯款單於本院函文卷二。      │
├──┼───┼──────┼────┼────────────┼──────────────┤
│10  │詹孟婷│94年5月11日 │7萬     │戶名林永聰              │詹孟婷95年11月17日警訊筆錄（│
│    │      │            │3200元  │局號0000000、帳號0000000│本院函文卷二）              │
│    │      │            │        │                        │匯款單於本院函文卷二。      │
├──┼───┼──────┼────┼────────────┼──────────────┤
│11  │林筱婕│94年5月12日 │7萬     │戶名林永聰              │林筱婕匯款單於本院函文卷二  │
│    │      │            │3200元  │局號0000000、帳號0000000│                            │
├──┼───┼──────┼────┼────────────┼──────────────┤
│12  │林筱婕│94年5月13日 │10萬    │戶名林永聰              │同上                        │
│    │      │            │        │局號0000000、帳號0000000│                            │
├──┼───┼──────┼────┼────────────┼──────────────┤
│13  │林筱婕│94年5月13日 │30萬    │戶名林永聰              │同上                        │
│    │      │            │        │局號0000000、帳號0000000│                            │
├──┼───┼──────┼────┼────────────┼──────────────┤
│14  │沈家紳│94年5月16日 │50萬    │戶名林永聰              │沈家紳95年11月24日警訊筆錄（│
│    │      │            │        │局號0000000、帳號0000000│本院函文卷二）              │
│    │      │            │        │                        │匯款單於本院函文卷二。      │
├──┼───┼──────┼────┼────────────┼──────────────┤
│15  │黃瑞君│94年5月17日 │10萬    │戶名林永聰              │黃瑞君95年11月21日警訊筆錄（│
│    │      │            │        │局號0000000、帳號0000000│本院函文卷二）              │
│    │      │            │        │                        │匯款單於本院函文卷二。      │
├──┼───┼──────┼────┼────────────┼──────────────┤
│16  │林芳玲│94年5月24日 │7萬     │戶名林永聰              │林芳玲95年11月22日警訊筆錄（│
│    │      │            │3100元  │局號0000000、帳號0000000│本院函文卷二）              │
│    │      │            │        │                        │林芳玲匯款單見本院函文卷二  │
├──┼───┼──────┼────┼────────────┼──────────────┤
│17  │余惠美│94年5月25日 │7萬     │戶名林永聰              │余惠美95年11月17日警訊筆錄（│
│    │      │            │3200元  │局號0000000、帳號0000000│本院函文卷二）              │
│    │      │            │        │                        │匯款單於本院函文卷二。      │
├──┼───┼──────┼────┼────────────┼──────────────┤
│18  │余惠美│94年5月26日 │10萬    │戶名林永聰              │同上                        │
│    │      │            │        │局號0000000、帳號0000000│                            │
├──┼───┼──────┼────┼────────────┼──────────────┤
│19  │陳淑女│94年5月30日 │9萬     │戶名林永聰              │陳淑女95年2月23日警訊筆錄（0│
│    │      │            │4300元  │局號0000000、帳號0000000│000000000警卷第100頁、匯款單│
│    │      │            │        │                        │影本）                      │
├──┼───┼──────┼────┼────────────┼──────────────┤
│20  │陳惠英│94年6月2 日 │10萬    │戶名林永聰              │陳惠英94年6月3日警訊筆錄（本│
│    │      │            │        │局號0000000、帳號0000000│院函文卷二）                │
│    │      │            │        │                        │匯款單於本院函文卷二。      │
├──┼───┼──────┼────┼────────────┼──────────────┤
│68  │林依君│94年5月30日 │10萬    │戶名黃彥豪              │林依君另於94年5月31日匯款30 │
│    │      │            │        │局號0000000、帳號0000000│萬元到戶名「林志龍」（局號  │
│    │      │            │        │                        │0000000，帳號0000000）。    │
│    │      │            │        │                        │林依君95年2月18日警訊筆錄（0│
│    │      │            │        │                        │000000000號警卷第74頁）     │
│    │      │            │        │                        │黃彥豪帳戶明細在95偵字      │
│    │      │            │        │                        │857號相關資料卷第109頁      │
├──┼───┼──────┼────┼────────────┼──────────────┤
│69  │陳淑女│94年6月1日  │10萬    │戶名黃彥豪              │陳淑女95年2月23日警訊筆錄（0│
│    │      │            │        │局號0000000、帳號0000000│000000000警卷第100頁、匯款單│
│    │      │            │        │                        │影本）                      │
├──┼───┼──────┼────┼────────────┼──────────────┤
│70  │陳惠英│94年6月2日  │9萬     │戶名黃彥豪              │陳惠英94年6月3日警訊筆錄（本│
│    │      │            │4100元  │局號0000000、帳號0000000│院函文卷二）                │
│    │      │            │        │                        │匯款單於本院函文卷二。      │
├──┼───┼──────┼────┼────────────┼──────────────┤
│71  │張琨明│94年6月14日 │3萬     │戶名黃彥豪              │張琨明95年2月18日警訊筆錄（ │
│    │      │            │        │局號0000000、帳號0000000│及匯款單影本，0000000000號警│
│    │      │            │        │                        │卷第87頁）                  │
│    │      │            │        │                        │張琨明三次匯款單影本於      │
│    │      │            │        │                        │000000000警卷第83頁內       │
├──┼───┼──────┼────┼────────────┼──────────────┤
│72  │張琨明│94年6月15日 │7萬     │戶名黃彥豪              │同上                        │
│    │      │            │        │局號0000000、帳號0000000│                            │
├──┼───┼──────┼────┼────────────┼──────────────┤
│73  │張琨明│94年6月21日 │8萬     │戶名黃彥豪              │同上                        │
│    │      │            │        │局號0000000、帳號0000000│                            │
├──┼───┼──────┼────┼────────────┼──────────────┤
│74  │李開南│94年6月28日 │6萬     │戶名黃彥豪              │李開南（即汪鳳麗之夫）      │
│    │（即汪│            │5000元  │局號0000000、帳號0000000│95年2月18日警訊筆錄（095001 │
│    │鳳麗之│            │        │                        │8405號警卷第63頁）          │
│    │夫）  │            │        │                        │                            │
├──┼───┼──────┼────┼────────────┼──────────────┤
│75  │吳誌謙│94年7月7日  │6萬     │戶名黃彥豪              │吳誌謙95年2月22日警訊筆錄（ │
│    │      │            │5000元  │局號0000000、帳號0000000│0000000000警卷第97頁）      │
├──┼───┼──────┼────┼────────────┼──────────────┤
│109 │不詳  │93年12月31日│29萬元  │戶名陳俊雄              │                            │
│    │      │            │        │局號0000000、帳號0000000│                            │
├──┼───┼──────┼────┼────────────┼──────────────┤
│110 │不詳  │94年1月3日  │16萬元  │戶名陳俊雄              │                            │
│    │      │            │        │局號0000000、帳號0000000│                            │
├──┼───┼──────┼────┼────────────┼──────────────┤
│111 │不詳  │94年1月4日  │20萬元  │戶名陳俊雄              │                            │
│    │      │            │        │局號0000000、帳號0000000│                            │
├──┼───┼──────┼────┼────────────┼──────────────┤
│112 │不詳  │94年1月19日 │10萬元  │戶名陳俊雄              │                            │
│    │      │            │        │局號0000000、帳號0000000│                            │
├──┼───┼──────┼────┼────────────┼──────────────┤
│113 │不詳  │94年1月20日 │10萬元  │戶名陳俊雄              │                            │
│    │      │            │        │局號0000000、帳號0000000│                            │
└──┴───┴──────┴────┴────────────┴──────────────┘
【附表五】應沒收之物
┌──┬─────────────┬─────────────────┐
│原起│扣案物品                  │                                  │
│訴書│（扣押清單於95偵字857號卷 │應沒收之理由                      │
│編號│  第94、98-110 頁）       │                                  │
├──┼─────────────┼─────────────────┤
│1   │江福義所有NOKIA牌（序     │共犯江福義自白：起訴書附表五行動電│
│    │號000000000000000）（搭配 │話有三支，與詐騙有關，行動電話的廠│
│    │門號0000000000號SIM卡）行 │牌是ＮＯＫＩＡ等語（95年6月5日準備│
│    │動電話1支。               │筆錄）。故認定為犯罪工具。        │
├──┼─────────────┤                                  │
│2   │江福義所有NOKIA牌（序號   │                                  │
│    │000000000000000號）（搭配 │                                  │
│    │門號0000000000號SIM卡）行 │                                  │
│    │動電話1支。               │                                  │
├──┼─────────────┤                                  │
│3   │江福義所有NOKIA牌（序號   │                                  │
│    │000000000000000）（搭配門 │                                  │
│    │號0000000000號SIM卡）行動 │                                  │
│    │電話1支。                 │                                  │
├──┼─────────────┼─────────────────┤
│4   │江福義所有連絡電話及匯款名│共犯江福義自白：此與詐騙有關等語。│
│    │冊。                      │（95年6月5日準備筆錄），故認定為犯│
├──┼─────────────┤罪工具。                          │
│6   │江福義所有華南商業銀行股份│                                  │
│    │有限公司帳號000000000000號│                                  │
│    │提款卡1張。               │                                  │
├──┼─────────────┼─────────────────┤
│8   │石三泰所有匯款帳戶記事本2 │被告石三泰自白：附表五編號8至12 │
│    │本。                      │是犯罪用的東西，行動電話的品牌ＮＯ│
├──┼─────────────┤ＫＩＡ，ＰＤＡ的廠牌是ＨＰ。（95  │
│9   │石三泰所有NOKIA牌（序號   │年6月5日準備筆錄）；被告石三泰警│
│    │000000000000000號）（搭配 │訊中自白：編號8匯款帳戶記事本2本是│
│    │門號0000000000號SIM卡）號 │我用來登記人頭帳戶局帳號、戶名及存│
│    │行動電話1支。             │簿密碼。編號9行動電話（0000000000 │
├──┼─────────────┤）是我用來與詐欺集團成員聯絡用。編│
│10  │石三泰所有NOKIA牌（序號   │號10行動電話（0000000000）1支是我 │
│    │000000000000000）（搭配門 │個人在使用及平時與旗下車手及朋友聯│
│    │號0000000000號SIM卡）行動 │繫使用。編號11行動電話是我用來與詐│
│    │電話1支。                 │欺成員綽號阿美之女子聯繫使用，編號│
├──┼─────────────┤12HP牌PDA是外出用來導航等語（95 年│
│11  │石三泰所有NOKIA牌（序號   │1月17日警訊筆錄，0000000000號警卷 │
│    │00000000000000）（搭配門號│內），均堪認定為犯罪工具。        │
│    │0000000000號SIM卡）行動電 │                                  │
│    │話1支。                   │                                  │
├──┼─────────────┤                                  │
│12  │石三泰所有HP牌PDA 1支。   │                                  │
├──┼─────────────┼─────────────────┤
│13  │王育莘所有NOKIA牌（序號   │被告王育莘自白：編號13行動電話（│
│    │000000000000000）（搭配門 │序號000000000000000、門號         │
│    │號0000000000號SIM卡）行動 │0000000000）1支是我用來平時聯絡與 │
│    │電話1支。                 │詐欺集團成員聯絡使用，編號14匯款帳│
├──┼─────────────┤戶記事本2本，是我登記收購人頭帳戶 │
│14  │王育莘所有匯款帳戶記事本2 │的件數等語（95年1月17日警訊筆錄， │
│    │本。                      │0000000000警卷內）等語，記事本上│
│    │                          │亦有本案相關人頭帳戶記載，應堪認定│
│    │                          │為犯罪工具。                      │
├──┼─────────────┼─────────────────┤
│15  │林政鋒所有SAMSUNG牌（序號 │被告林政鋒自白: 編號15之        │
│    │00000000000000）手機一支（│0000000000的電話是我個人使用的，其│
│    │搭配門號0000000000號SIM卡 │他被告找我也是打這支電話（95年6月5│
│    │）。                      │日、95年10月14日準備筆錄），被告│
│    │                          │林政鋒警訊中自白：0000000000行動電│
│    │                          │話手機是用來和詐騙集團成員聯絡之用│
│    │                          │的等語（95年1月17日警訊筆錄，     │
│    │                          │000000000號警卷內），應堪認定為犯 │
│    │                          │罪工具。                          │
├──┼─────────────┼─────────────────┤
│16  │林政鋒所有NOKIA牌（序號   │被告林政鋒自白：編號16另壹支電話  │
│    │000000000000000號）手機1支│0000000000是用來詐騙集團聯絡用的，│
│    │（搭配0000000000門號SIM卡 │廠牌也是ＮＯＫＩＡ等語（95年6月5日│
│    │）                        │準備筆錄），堪認定為犯罪工具。    │
├──┼─────────────┼─────────────────┤
│17  │林政鋒所有姓名「曾秋山」、│被告林政鋒自白：這是上頭拿給我們的│
│    │身分證號碼「Ｚ000000000」號│，是住宿用的；（95年6月5日準備筆錄│
│    │變造身分證1張。           │）等語，堪認定是掩飾身份之犯罪工具│
│    │                          │。                                │
├──┼─────────────┼─────────────────┤
│18  │林政鋒所有「戶名：何友義」│即為上述【附表一】編號四五犯行，95│
│    │郵局帳號0000000-0000000號 │年1月16日提款使用，未及丟棄之犯罪 │
│    │金融卡1張。               │工具。                            │
├──┼─────────────┼─────────────────┤
│20  │林政鋒所有參與提領贓款所穿│被告林政鋒自白：                  │
│    │毛線衣一件、帽子1個。     │這是我用來提領詐欺款項所穿的（    │
│    │                          │95年1月17日警訊筆錄，00000000000  │
│    │                          │警卷）等語，應堪認定為犯罪工具。  │
├──┼─────────────┼─────────────────┤
│21  │王翊丞、蔣中民所有偽造身分│應為配合提款時，必要時向郵局行員提│
│    │證正本32張「林淑婷、林淑莉│示之犯罪工具。                    │
│    │、黃明亮、陳文湟、郭錦成、│                                  │
│    │林淑雪、林淑雅、林淑惠、林│                                  │
│    │敏鳳、黃嘉純、黃嘉琪、黃嘉│                                  │
│    │倩、黃嘉珍、王曉慧、黃嘉芬│                                  │
│    │、趙子芬、趙子君、力子婷、│                                  │
│    │王曉柔、陳雅玲、陳雅若、陳│                                  │
│    │雅淑、李惠雪、李惠婷、李惠│                                  │
│    │倫、許淑雯、王曉玲、王曉芬│                                  │
│    │、王曉君、王曉雅、王曉琪、│                                  │
│    │許淑萍」                  │                                  │
├──┼─────────────┼─────────────────┤
│22  │王翊丞、蔣中民所有BENQ牌（│被告王翊丞答、被告蔣中民自白：    │
│    │序號不明（含門號0000000000│編號22之行動電話是聯絡用的，是詐騙│
│    │號SIM卡）行動電話1支。    │用的，我們二人共用等語（95年6月5日│
│    │                          │準備筆錄），可堪認定為犯罪工具。  │
│    │                          │                                  │
├──┼─────────────┼─────────────────┤
│23  │王翊丞、蔣中民所有「李惠淑│被告王翊丞答、被告蔣中民自白：    │
│    │、馬凌翔、王曉君、王曉芬、│編號23人頭帳戶是詐騙用的，領錢用的│
│    │李惠婷、李惠雪、黃嘉芬、力│等語（95年6月5日準備筆錄），應堪認│
│    │子婷、陳雅玲、吳政學、許淑│定為犯罪工具。                    │
│    │雯、黃嘉倩、林敏鳳、趙子君│                                  │
│    │、趙子芬」等15 人郵局儲金 │                                  │
│    │簿15本、印章15枚、偽造身分│                                  │
│    │證影本14張、李惠淑偽造身分│                                  │
│    │證正本一張。              │                                  │
├──┼─────────────┼─────────────────┤
│24  │王翊丞、蔣中民所有NOKIA牌 │被告王翊丞答、被告蔣中民自白：編號│
│    │（序號000000000000000號） │24行動電話是聯絡用的，與詐騙有關，│
│    │行動電話1支。             │手機的廠牌是ＮＯＫＩＡ等語（95年6 │
│    │                          │月5日準備筆錄），應堪認定為犯罪工 │
│    │                          │具。                              │
├──┼─────────────┼─────────────────┤
│25  │蔣中民所有參與提領贓款所穿│被告蔣中民自白：提款時所穿衣服一件│
│    │黑色外套1 件。            │，衣服是我用來提領詐騙款項時所穿的│
│    │                          │等語（95年1月17日警訊筆錄，       │
│    │                          │0000000000警卷），應堪認定為犯罪工│
│    │                          │具。                              │
├──┼─────────────┼─────────────────┤
│26  │王翊丞、蔣中民所有「對人頭│被告王翊丞答、被告蔣中民：        │
│    │戶測試之『存款明細收執聯』│編號26、27及28是我們詐騙用的等語  │
│    │9張」                     │（95年6月5日準備筆錄），應堪認定為│
├──┼─────────────┤犯罪工具。                        │
│27  │王翊丞、蔣中民所有全國郵局│                                  │
│    │提款地點一覽表64張。      │                                  │
├──┼─────────────┤                                  │
│28  │王翊丞、蔣中民所有郵局提款│                                  │
│    │卡密碼一覽表1張。         │                                  │
├──┼─────────────┼─────────────────┤
│29  │由「阿美」供由王翊丞、蔣中│被告王翊丞答、被告蔣中民自白：    │
│    │民提領贓款代步使用以假名「│編號29ＧＷ-5385車是平常領錢的交通 │
│    │曾文森」登記車牌號碼GW─  │工具，我不清楚登記在何人的名下，是│
│    │5385號自小客車1輛。       │阿美的等語（95年6月5日準備筆錄），│
│    │                          │而車輛登記為「曾文森」假名，顯為掩│
│    │                          │飾身分之犯罪工具。                │
├──┼─────────────┼─────────────────┤
│30  │王翊丞所有參與提領贓款所穿│被告王翊丞答雖辯稱：這是平時穿的，│
│    │衣服1件。                 │與詐騙無關云云（95年6月5日準備筆錄│
│    │                          │），但扣案衣服為黑色無特徵之衣服，│
│    │                          │在提款機前被錄影時，亦可避免留下特│
│    │                          │徵，具有掩飾身分之功能，應屬犯罪工│
│    │                          │具。                              │
├──┼─────────────┼─────────────────┤
│31  │王翊丞所有NOKIA牌（序號   │被告王翊丞95年1月17日警訊筆錄（ │
│    │000000000000000）（搭配門 │00000000000警卷）：「..           │
│    │號0000000000號SIM卡）行動 │0000000000是本人所有.. （提示     │
│    │電話1支。                 │0000000000撥打0000000000行動電話譯│
│    │                          │文..）是莊宜中打電話給我確定是那一│
│    │                          │天提領金額及所分得之金額。.. 」及 │
│    │                          │共犯江福義95年1月17日警訊筆錄（ │
│    │                          │0000000000警卷內）：「我都是打    │
│    │                          │0000000000行動電話與王翊丞聯絡。」│
│    │                          │應堪認定此手機為犯罪工具。        │
├──┼─────────────┼─────────────────┤
│32  │王翊丞所有NOKIA牌（序號   │被告王翊丞答、被告蔣中民自白：  │
│    │000000000000000）（搭配門 │編號32之行動電話是平常與詐騙集團聯│
│    │號0000000000號SIM卡）行動 │絡用的，與詐騙有關，該手機的廠牌是│
│    │電話1支。                 │ＮＯＫＩＡ等語（95年6月5日準備筆錄│
│    │                          │）、被告王翊丞警訊中自白：我都是│
│    │                          │使用0000000000行動電話詐欺集團成員│
│    │                          │作為聯絡工具等語（95年1月17日警訊 │
│    │                          │筆錄，0000000000警卷），已可認定為│
│    │                          │犯罪工具。                        │
├──┼─────────────┼─────────────────┤
│36  │蔣中民所有SANYO牌行動電話1│被告蔣中民警訊中自白：000000000 是│
│    │支（序號000000000000000） │我本人所有，是我用來聯絡石三泰、林│
│    │（搭配門號0000000000、    │政鋒、莊宜中、鄭志偉、王翊丞之用的│
│    │0000000000號SIM卡）。     │等語（95年1月17日警訊筆錄，       │
│    │                          │00000000000警卷內），已可認定為犯 │
│    │                          │罪工具。                          │
├──┼─────────────┼─────────────────┤
│37  │蔣中民所有NOKIA牌行動電話 │被告蔣中民警訊中自白：0000000000  │
│    │1支（序號000000000000000）│是石三泰交給我的... 我都是使用    │
│    │（搭配門號0000000000號）。│0000000000行動電話與詐欺集團成員作│
│    │                          │為聯絡之工具等語（95年1月17日警   │
│    │                          │訊筆錄，00000000000警卷內），足堪 │
│    │                          │認定此為犯罪工具。                │
├──┼─────────────┼─────────────────┤
│40  │莊宜中所有NOKIA牌（序號 │被告莊宜中自白：編號40的行動電話是│
│    │000000000000000）行動電話1│犯罪聯絡用的，廠牌是ＮＯＫＩＡ；編│
│    │支（搭配門號0000000000號  │號40的身分證是住宿用的等語（95年6 │
│    │SIM卡），莊宜中所有姓名 │月5日準備筆錄），應堪認定為犯罪工 │
│    │「林明富」、身分證號碼「  │具。                              │
│    │Ｚ000000000號」號變造身分證│                                  │
│    │1張。                     │                                  │
├──┼─────────────┼─────────────────┤
│41  │莊宜中所有金融帳簿筆記本1 │內容有「邱議鋒000000000000000、張 │
│    │本。                      │榮昇00000000000000」等人頭帳戶記載│
│    │                          │，應與詐欺有關，且為犯罪工具。    │
├──┼─────────────┼─────────────────┤
│42  │鄭志偉所有PANASONIC牌序號 │鄭志偉警訊中自白：「是詐騙集團公│
│    │000000000000000行動電話一 │司給我的，用來和詐騙集團成員聯絡之│
│    │支（搭配門號：0000000000號│用的。.. 我之前都是使用0000000000 │
│    │SIM卡）                   │行動電話與詐欺集團成員作為聯絡之工│
│    │                          │具，最近才更換0000000000門號。」等│
│    │                          │語（95年1月17日警訊筆錄，         │
│    │                          │00000000000警卷），鄭志偉自白： │
│    │                          │電話是公司給的，是詐騙用的等語（95│
│    │                          │年10月14日準備程序），應堪認定為犯│
│    │                          │罪工具。                          │
├──┼─────────────┼─────────────────┤
│43  │鄭志偉所有參與提領贓款所穿│被告鄭志偉雖辯稱是平時穿的衣服（95│
│    │黑色夾克背心1件。         │年6月5日準備筆錄），但此種無特徵衣│
│    │                          │服，乃是提款時掩飾身份之工具，應沒│
│    │                          │收之。                            │
├──┼─────────────┼─────────────────┤
│44  │在3670-NJ車上查獲，林政鋒 │被告林正鋒、莊宜中、鄭志偉自白：  │
│    │、莊宜中、鄭志偉所有「戴夙│編號44扣案之物品是領錢用的等語（95│
│    │敏、賴義承、王文禎、方世芳│年6月5日準備筆錄），應堪認定為犯罪│
│    │、黃明亮、陳文煌、林淑雪、│工具。                            │
│    │郭錦成、柯智翔、柯俊德、李│                                  │
│    │桂霖、吳俊德、林永乾、林淑│                                  │
│    │莉、陳雅若、黃嘉珍」等16  │                                  │
│    │人郵局儲金簿16本、印章16枚│                                  │
│    │、提款卡10張。            │                                  │
├──┼─────────────┼─────────────────┤
│45  │由「阿美」供由林政鋒、鄭志│被告林正鋒、莊宜中、鄭志偉自白：編│
│    │偉、莊宜中提領贓款代步使用│號45扣案之物品，是阿美交給我們領錢│
│    │以假名「王蓉蓉」登記車牌號│用的，這是阿美的車等語（95年6月5日│
│    │碼3670─NJ號自小客車1輛。 │準備筆錄），此假名登記之汽車，顯然│
│    │                          │是掩飾身分之犯罪工具。            │
├──┼─────────────┼─────────────────┤
│46  │車牌3670- NJ號自小客車（林│被告林政鋒警訊中自白：是集團上手綽│
│    │政鋒、鄭志偉、莊宜中所駕駛│號阿美所提供作為我們的交通工具等語│
│    │）之保險證1張、行照一張。 │（95年1月17日警訊筆錄，0000000000 │
│    │                          │警卷），亦為掩飾身分之犯罪工具。  │
├──┼─────────────┼─────────────────┤
│47  │林政鋒、鄭志偉、莊宜中所有│被告林正鋒、莊宜中、鄭志偉自白：  │
│    │人頭戶存款明細13 張。     │編號47扣案之物品，這與詐騙有，是詐│
│    │                          │騙所用等語（95年6月5日準備筆錄），│
│    │                          │應認定為犯罪工具。                │
├──┼─────────────┼─────────────────┤
│48  │林政鋒、鄭志偉、莊宜中所有│被告林正鋒、莊宜中、鄭志偉自白：  │
│    │「屏東地區郵局所在地清冊」│編號48扣案之物品這與詐騙有關是詐騙│
│    │一份。                    │所用等語（95年6月5日準備錄），且為│
│    │                          │便利95年1月16日在屏東提款所使用， │
│    │                          │應為犯罪工具。                    │
├──┼─────────────┼─────────────────┤
│50  │林政鋒所有記載存簿名冊筆記│被告林政鋒自白：附表五編號50這是  │
│    │簿1本。                   │詐騙用的等語（95年6月5日準備筆錄）│
│    │                          │，應為犯罪工具。                  │
└──┴─────────────┴─────────────────┘
【附表六】應沒收之物
┌──┬─────────────┬─────────────────┐
│原起│扣案物品                  │應沒收之理由                      │
│訴書│                          │                                  │
│編號│                          │                                  │
├──┼─────────────┼─────────────────┤
│1   │洪宗成所有SONY牌（序號    │被告洪宗成自白：附表六編號1之行話 │
│    │00000000000000005號）（搭 │是聯絡用的，廠牌是ＳＯＮＹ、是公司│
│    │配門號0000000000號SIM卡） │提供的等語（95年6月5日、95年10月14│
│    │行動電話1支。             │日準備筆錄），應為犯罪工具。      │
├──┼─────────────┼─────────────────┤
│2   │分類廣告上收告人頭帳戶之門│被告洪宗成自白：附表六編號2之SIM卡│
│    │號0000000000號SIM卡1張。  │是刊登在廣告上的電話號碼等語（95年│
│    │                          │6月5日準備筆錄），即為對外收購帳戶│
│    │                          │之聯絡電話，應沒收之。            │
├──┼─────────────┼─────────────────┤
│3   │洪宗成所有序號000000000000│被告洪宗成自白：附表六編號3、4扣案│
│    │96號行動電話1支。         │行動電話是詐騙用的，廠牌是NOKIA等 │
├──┼─────────────┤語（95年6月5日準備筆錄），應為犯罪│
│4   │洪宗成所有序號00000000000 │工具。                            │
│    │7536號行動電話1支。       │                                  │
├──┼─────────────┼─────────────────┤
│5   │洪宗成所有「李世偉」郵局儲│被告洪宗成自白：附表六編號5、6及7 │
│    │金簿1本、印章1枚、提款卡1 │扣案之物品都是預備犯罪用的等語（95│
│    │張（帳號00000000000000號）│年6月5日準備筆錄），應為犯罪工具。│
├──┼─────────────┤                                  │
│6   │洪宗成所有「吳盈瑩」郵局儲│                                  │
│    │金簿1本、印章1枚、提款卡1 │                                  │
│    │張（帳號0000000000 0000號 │                                  │
│    │）。                      │                                  │
├──┼─────────────┤                                  │
│7   │洪宗成所有「廖榮鵬」華南銀│                                  │
│    │行儲金簿1本、印章1枚、提款│                                  │
│    │卡1張（帳號000000 000000號│                                  │
│    │）。                      │                                  │
├──┼─────────────┼─────────────────┤
│8   │洪宗成所有筆記本1本。     │被告洪宗成自白：附表六編號8扣案之 │
│    │                          │物品是犯罪用的等語（95年6月5日準備│
│    │                          │筆錄），為犯罪工具。              │
├──┼─────────────┼─────────────────┤
│9   │由「阿美」提供，由洪宗成│被告洪宗成自白：附表六編號9扣案 │
│    │、黃俊德提領贓款代步及購買│之物品是「小楊」（黃俊德）交給我的│
│    │人頭帳戶、人頭SIM卡使用之 │等語（95年6月5日準備筆錄）、被告│
│    │以假名「林嘉文」登記車牌號│石三泰自白：附表六編號9扣案該車是 │
│    │碼D3-9761號自小客車1輛。│阿美所有，交給我們使用，小楊就是黃│
│    │鄭協和、林嘉文身分證、駕照│俊德，小楊再交給洪宗成使用，這是供│
│    │各一份                    │犯罪使用的等語（95年6月5日準備筆錄│
│    │                          │）、鄭協和即為林嘉文之車輛前手，│
│    │                          │而鄭協和、林嘉文都是假名，都是為掩│
│    │                          │飾身分之犯罪工具。                │
├──┼─────────────┼─────────────────┤
│10  │洪宗成所有購買人頭帳戶、人│被告洪宗成自白：附表六編號10扣案之│
│    │頭SIM卡空白租賃契約書1張  │物品是供犯罪所用的等語（95年6月5日│
│    │                          │準備筆錄），為犯罪工具。          │
├──┼─────────────┼─────────────────┤
│11  │「林嘉文」（D3-9761 汽車登│此為掩飾身分之犯罪工具。          │
│    │記名義人）、「鄭協和」（林│                                  │
│    │嘉文之前手）印章2枚、發票 │                                  │
│    │收據一張，及D3-9761車上購 │                                  │
│    │買汽車之相關文件一批      │                                  │
├──┼─────────────┼─────────────────┤
│12  │大陸地區SIM卡二張（編號   │大陸地區SIM為聯絡大陸地區集團使用 │
│    │00000000000000001655、    │，應沒收之。                      │
│    │00000000000000009803號）  │人頭SIM卡為犯罪工具，應沒收之。   │
│    │、人頭SIM卡一張（序號     │                                  │
│    │000000000007536）（見第   │                                  │
│    │彰警刑偵四字第0000000000號│                                  │
│    │卷94-97頁）               │                                  │
└──┴─────────────┴─────────────────┘
【附表七】扣案現金中應發還被害人之原因及金額
┌───┬─────┬────┬────┬─────────┬─────┐
│被害人│匯入之帳戶│提領時間│提領方式│提領地點          │提領金額  │
├───┼─────┼────┼────┼─────────┼─────┤
│章素文│楊朝宗（局│95.1.16 │通提    │屏東崇蘭郵局      │30萬元    │
│      │號0000000 │        ├────┼─────────┼─────┤
│      │、帳號    │        │通提    │屏東勝利路郵局    │60萬元    │
│      │0000000） │        ├────┼─────────┼─────┤
│      │          │        │ATM提款 │屏東崇蘭郵局      │3萬元     │
│      │          │        ├────┼─────────┼─────┤
│      │          │        │ATM提款 │屏東崇蘭郵局      │6萬元     │
│      │          │        ├────┼─────────┼─────┤
│      │          │        │ATM提款 │屏東崇蘭郵局      │1萬元     │
│      │          │        ├────┼─────────┼─────┤
│      │          │        │        │                  │共100萬元 │
├───┼─────┼────┼────┼─────────┼─────┤
│章素文│蔡宏雄（局│95.1.16 │通提    │屏東北平路郵局    │40萬元    │
│      │號0000000 │        ├────┼─────────┼─────┤
│      │、帳號    │        │通提    │屏東中正路郵局    │50萬元    │
│      │0000000） │        ├────┼─────────┼─────┤
│      │          │        │ATM提款 │屏東中正路郵局    │6萬元     │
│      │          │        ├────┼─────────┼─────┤
│      │          │        │ATM提款 │屏東中正路郵局    │4萬元     │
│      │          │        ├────┼─────────┼─────┤
│      │          │        │        │                  │共100萬元 │
├───┼─────┼────┼────┼─────────┼─────┤
│蔡玉琴│鄭博仁（局│95.1.16 │通提    │屏東崇蘭郵局      │55萬元    │
│      │號0000000 │        ├────┼─────────┼─────┤
│      │、帳號064 │        │通提    │屏東勝利路郵局    │20萬元    │
│      │7164）    │        ├────┼─────────┼─────┤
│      │          │        │ATM提款 │屏東勝利路郵局    │3萬7千元  │
│      │          │        ├────┼─────────┼─────┤
│      │          │        │        │                  │共78萬7000│
│      │          │        │        │                  │元        │
├───┼─────┼────┼────┼─────────┼─────┤
│蔡玉琴│柯智翔（局│95.1.16 │通提    │屏東崇蘭郵局      │50萬元    │
│      │號0000000 │        ├────┼─────────┼─────┤
│      │、帳號075 │        │通提    │屏東勝利路郵局    │33萬元    │
│      │5275      │        ├────┼─────────┼─────┤
│      │          │        │ATM提款 │屏東勝利路郵局    │5萬8千元  │
│      │          │        ├────┼─────────┼─────┤
│      │          │        │        │                  │共88萬8千 │
│      │          │        │        │                  │元        │
├───┼─────┼────┼────┼─────────┼─────┤
│許秋菊│何友義（局│95.1.16 │通提    │屏東北平路郵局    │50萬元    │
│      │號0000000 │        ├────┼─────────┼─────┤
│      │、帳號066 │        │通提    │屏東民生路郵局    │30萬元    │
│      │8847）    │        ├────┼─────────┼─────┤
│      │          │        │ATM提款 │屏東民生路郵局    │6萬元     │
│      │          │        ├────┼─────────┼─────┤
│      │          │        │ATM提款 │屏東民生路郵局    │4萬元     │
│      │          │        ├────┼─────────┼─────┤
│      │          │        │        │                  │共90萬元  │
├───┴─────┴────┴────┴─────────┴─────┤
│                                                           457萬5千元 │
└───────────────────────────────────┘
【附表八】不應沒收之物及理由：
┌─┬─────────────┬─────────────────┐
│NO│扣案物品                  │不應沒收之理由                    │
├─┼─────────────┼─────────────────┤
││江福義所有臺灣大哥大股份有│共犯江福義：編號七ＳＩＭ是我自己要│
│  │限公司ＳＩＭ卡（          │用的。（95年6月5日準備筆錄）本案亦│
│  │0000000000000號）1張。（原│無相關事證證明此為犯罪工具，故不沒│
│  │起訴書附表五編號7）       │收。                              │
├─┼─────────────┼─────────────────┤
││林政鋒所有郵局帳號        │被告林政鋒辯稱：金融卡（卡號是    │
│  │00000000000000號金融卡1張 │00000000000000號）有一張是我自己的│
│  │。（原起訴書附表五編號19）│，與詐騙無關等語（95年6月5日準備筆│
│  │                          │錄），且無其他證據顯示為犯罪工具。│
├─┼─────────────┼─────────────────┤
││莊宜中所有NOKIA牌序號     │被告莊宜中辯稱：編號39的行動電話是│
│  │000000000000000（門號     │我個人使用的（95年6月5日準備筆錄）│
│  │0000000000號SIM卡）號行動 │，其另於95年1月17日警訊筆錄（     │
│  │電話1支。（原起訴書附表五 │00000000000警卷）亦供稱：000000000│
│  │編號39）                  │3是我私人使用之行動電話等。       │
│  │                          │而本案並無其他證據顯示此為犯罪工具│
│  │                          │，故不沒收之。                    │
├─┼─────────────┼─────────────────┼
││莊宜中所有「95年1月11日， │被告莊宜中辯稱：這是我自己匯錢到自│
│  │曾秋山匯給黃世乙14萬1000  │己的帳戶，與詐騙無關等語（95年6 月│
│  │元之『國泰世華銀行匯出匯款│5日準備筆錄），而本案並無其他證據 │
│  │回條』1張」（原起訴書附表 │足以顯示是犯罪工具，故不沒收。    │
│  │五編號49）                │                                  │
├─┼─────────────┼─────────────────┤
││石三泰所有BMW廠牌車牌號碼 │被告石三泰警訊中供稱：「（你將獲│
│  │3285─NJ 自小客車。       │利詐騙款項目前在何處？）我將新臺幣│
│  │（原起訴書附表五編號51）  │100萬元左右之金錢拿來購買3285-NJ  │
│  │                          │自小客車，另外來用來作為日常生活花│
│  │                          │費」（95年1月17日警訊筆錄，       │
│  │                          │0000000000警卷內）。被告石三泰另│
│  │                          │於審理中辯稱：附表五編號51扣案物品│
│  │                          │，該車是我自己的，不是詐騙用的，是│
│  │                          │自己的交通工具，與詐騙無關云云（95│
│  │                          │年6月5日準備筆錄）。此車輛宜交由被│
│  │                          │害人拍賣取償。                    │
├─┼─────────────┼─────────────────┤
││王翊丞身上現金4300元      │宜由被害人循假扣押或強制執行管道取│
│  │林政鋒身上現金1100元      │償，故不宣告沒收。                │
│  │江福義身上現金（扣除應發還│                                  │
│  │之457萬5千元外）9萬9000元 │                                  │
│  │江福義身上現金1萬6000元   │                                  │
│  │莊宜中身上現金200元       │                                  │
│  │鄭志偉身上現金3500元      │                                  │
│  │蔣中民身上現金4000元      │                                  │
│  │（總計12萬8100元）        │                                  │
└─┴─────────────┴─────────────────┘